---
title: "Kamrater, fritid och prosocialt index"
title-block-banner: "#009ca6"
title-block-banner-color: "#FFFFFF"
author: 
  name: Magnus Johansson
  affiliation: RISE Research Institutes of Sweden
  affiliation-url: https://ri.se/shic
  orcid: 0000-0003-1669-592X
date: last-modified
format: 
  html:
    toc: true
    toc-depth: 3
    toc-title: "Innehållsförteckning"
    embed-resources: true
    standalone: true
    page-layout: full
    logo: rise_logo_quarto.png
    mainfont: 'Lato'
    monofont: 'Roboto Mono'
    code-overflow: wrap
    code-tools: true
    code-fold: false
    number-sections: true
    #fig-dpi: 250
    layout-align: left
    linestretch: 1.6
    theme: materia
  pdf:
    papersize: a4
    documentclass: article #article, report or book
    classoption: [twocolumn, portrait]
  revealjs:
    theme: default
    logo: rise_logo_quarto.png
    chalkboard: false
    self-contained: true
#    footer: 'Material skapat av magnus.p.johansson@ri.se'
    mainfont: 'Lato'
    slide-level: 4
    scrollable: true
    smaller: false
execute:
  echo: false
  warning: false
  message: false
  cache: true
editor_options: 
  markdown: 
    wrap: 72
  chunk_output_type: inline
bibliography: grateful-refs.bib
---


```{r}
#| label: recoderawdata
#| include: false

# #Prosocialt index	F70, f86a c f
# #Kamrater	f86b d e ghij
# # fritidsfrågor
# 
# ### Från syntax-filen från Sthlm Stad
# # ** Prosocialt index. Baseras på:
# # Fråga 70) deltagande i någon ledarledd fritisaktivitet eller träning,
# # Fråga 86a) Motionerar och tränar dina kamrater regelbundet?
# # 86c) Är kamraterna med i någon förening?
# # 86f) Är kamraterna duktiga i skolan?
# # Ett högt indexvärde indikerar att man har "goda sociala förutsättningar".
# kamrater.items <- names(df[c(1,8,10,11,215,278:287)])
# 
# # 70 i PDF, F69 i data, ingår inte enl spec, men relevant?
# # "Brukar du vara på fritidsgård eller ”träffpunkt”?"
# # OBS oklart hur detta item ska kodas
# #df$F70<-recode(df$F70,"'Ofta'=0;'Ibland'=1;'Sällan'=2;'Aldrig'=3",as.factor=FALSE)
# 
# # lärarledd fritidsaktivitet, 71 i PDF, F70 i data
# # "Brukar du delta i någon ledarledd fritidsaktivitet eller träning?"
# df$F70<-recode(df$F70,"'Ofta'=0;'Ibland'=1;'Sällan'=2;'Aldrig'=3",as.factor=FALSE)
# 
# 
# # Item 88 in PDF file, "Hur många av dina kamrater (inom och utom skolan)"
# # f86a-j in datafile
# 
# df$f86a<-recode(df$f86a,"'Ingen'=3;
#                'Någon enstaka'=2;
#                'Ungefär hälften'=1;
#                'De flesta'=0;
#                'Vet inte'=NA;
#                '<NA>'=NA",
#                as.factor=FALSE)
# 
# df$f86b<-recode(df$f86b,"'Ingen'=0;
#                'Någon enstaka'=1;
#                'Ungefär hälften'=2;
#                'De flesta'=3;
#                'Vet inte'=NA;
#                '<NA>'=NA",
#                as.factor=FALSE)
# 
# df$f86c<-recode(df$f86c,"'Ingen'=3;'Någon enstaka'=2;'Ungefär hälften'=1;'De flesta'=0;'Vet inte'=NA;'<NA>'=NA",as.factor=FALSE)
# df$f86d<-recode(df$f86d,"'Ingen'=0;'Någon enstaka'=1;'Ungefär hälften'=2;'De flesta'=3;'Vet inte'=NA;'<NA>'=NA",as.factor=FALSE)
# df$f86e<-recode(df$f86e,"'Ingen'=0;'Någon enstaka'=1;'Ungefär hälften'=2;'De flesta'=3;'Vet inte'=NA;'<NA>'=NA",as.factor=FALSE)
# df$f86f<-recode(df$f86f,"'Ingen'=3;'Någon enstaka'=2;'Ungefär hälften'=1;'De flesta'=0;'Vet inte'=NA;'<NA>'=NA",as.factor=FALSE)
# df$f86g<-recode(df$f86g,"'Ingen'=0;'Någon enstaka'=1;'Ungefär hälften'=2;'De flesta'=3;'Vet inte'=NA;'<NA>'=NA",as.factor=FALSE)
# df$f86h<-recode(df$f86h,"'Ingen'=0;'Någon enstaka'=1;'Ungefär hälften'=2;'De flesta'=3;'Vet inte'=NA;'<NA>'=NA",as.factor=FALSE)
# df$f86i<-recode(df$f86i,"'Ingen'=0;'Någon enstaka'=1;'Ungefär hälften'=2;'De flesta'=3;'Vet inte'=NA;'<NA>'=NA",as.factor=FALSE)
# df$f86j<-recode(df$f86j,"'Ingen'=0;'Någon enstaka'=1;'Ungefär hälften'=2;'De flesta'=3;'Vet inte'=NA;'<NA>'=NA",as.factor=FALSE)
# 
# positiva.items <- c("f88a","f86c","f86f")

```

```{r}
#| label: setup
#| code-fold: false
#| include: false

library(arrow)
library(ggrepel)
library(car)
library(grateful) # devtools::install_github("Pakillo/grateful")
library(kableExtra)
library(readxl)
library(tidyverse)
library(eRm)
library(mirt)
library(psych)
library(ggplot2)
library(psychotree)
library(matrixStats)
library(reshape)
library(knitr)
library(cowplot)
library(formattable) 
library(RISEkbmRasch) # devtools::install_github("pgmj/RISEkbmRasch")
library(glue)
library(foreach)


### some commands exist in multiple packages, here we define preferred ones that are frequently used
select <- dplyr::select
count <- dplyr::count
recode <- car::recode
rename <- dplyr::rename

### set up color palette based on RISE guidelines
RISEprimGreen <- "#009ca6"
RISEprimRed <- "#e83c63"
RISEprimYellow <- "#ffe500"
RISEprimGreenMid <- "#8dc8c7"
RISEprimRedMid <- "#f5a9ab"
RISEprimYellowMid <- "#ffee8d"
RISEprimGreenLight <- "#ebf5f0"
RISEprimRedLight <- "#fde8df"
RISEprimYellowLight <- "#fff7dd"
RISEcompPurple <- "#482d55"
RISEcompGreenDark <- "#0e4e65"
RISEgrey1 <- "#f0f0f0"
RISEgrey2 <- "#c8c8c8"
RISEgrey3 <- "#828282"
RISEgrey4 <- "#555555"

# set some colors used later
cutoff_line <- RISEprimRed
dot_color <- "black"
backg_color <- RISEprimGreenLight

# set fontsize for all tables
r.fontsize <- 15

### first we pre-set our chosen cut-off values for some commonly used indices:
msq_min <- 0.7
msq_max <- 1.3
zstd_min <- -2
zstd_max <- 2
loc_dep <- 0.2 # above average residual correlation
dif_dif <- 0.5 # logits difference between groups in average item location (DIF)

### zstd is inflated with large samples (N > 500). Reduce sample size to jz and 
### run analysis yz random samples to get average ZSTD
jz = 300 # number to include in dataset
yz = 10 # number of random samples

# import item information
itemlabels<-read_excel("../../data/KAMRATERitems.xls")

# read recoded dataset
# df <- read.csv("C:/Users/magnuspjo/OneDrive - RISE/Dokument/Länsstyrelsen/Stockholmsenkäten2022/data/KAMRATERalldata.csv", fileEncoding = "ISO-8859-1")
df.all <- read_parquet("../../data/2022-08-22 sthlmsenkat data.parquet")

# filter relevant variables
df <- df.all %>% 
  select(itemlabels$itemnr,ar,Kön,ARSKURS,SkolSDO) %>% 
  select(!F87)

# create dataframe with 2014 data with all variables (post recode)
df.2014 <- df %>% 
  filter(ar == 2014) %>% 
  na.omit()
df.all.years<-df
df.omit.na <- df.2014
df.omit.na$ar <- NULL

# create DIF variables for gender and grade
dif.gender <- df.omit.na$Kön
df.omit.na$Kön <- NULL
dif.arskurs <- df.omit.na$ARSKURS
df.omit.na$ARSKURS <- NULL
dif.SkolSDO <- df.omit.na$SkolSDO
df.omit.na$SkolSDO <- NULL

# prepare for dif between years
df.dif.years <- df.all.years %>% 
  select(!Kön,!ARSKURS,!SkolSDO)

dif.year <- df.dif.years$ar
df.dif.years$ar <- NULL
# df.dif.years can later be used for DIF analysis of years

```

## Frågor om kamrater och fritid

Item/frågor har etiketter F70 samt f86a-j i datafilen, och motsvaras av fråga 71 respektive 88 i PDF-filen med frågor.

Samtliga f86-frågor har fyra svarskategorier: *"Ingen, Någon enstaka, Ungefär hälften, De flesta"*. Sektionen i enkäten inleds med meningen: *"Hur många av dina kamrater (inom och utom skolan):"*.

F70 har fyra svarsalternativ: *"Ofta, Ibland, Sällan, Aldrig"*.

Svarsdata har kodats så att högre poäng innebär mera problem/högre "risk". Svarsalternativet *"Vet inte"* har kodats som saknat svar.

### Lista med enkätfrågorna

```{r}
#| label: showitems
RIlistitems(df.omit.na)
  
```

### Demografi

Vi har `r nrow(df.omit.na)` deltagare i samplet från 2014, och deras könsfördelning återges i tabellen nedan. Deltagare som saknar data på samtliga frågor är borttagna ur analysen.

## Deskriptiva data

### Demografi

```{r}
#| label: descriptives1
#| layout-ncol: 2
RIdemographics(dif.gender, "Kön")
RIdemographics(dif.arskurs, "Årskurs")
```

### Item-data

:::: column-page-inset-left
::: panel-tabset
#### Tile plot
```{r}
#| label: descriptives2
RItileplot(df.omit.na)
```
#### Stacked bars
```{r}
#| label: stack1
RIbarstack(df.omit.na)
```
#### Barplots {.scrollable}
```{r}
#| label: alt-descriptives
#| layout-ncol: 2
RIbarplot(df.omit.na)
```
:::
::::

## Rasch-analys 1 samtliga items

```{r}
#| column: margin
RIlistItemsMargin(df.omit.na, fontsize = 12)
```

:::: column-page-inset-left
::: panel-tabset
### Item fit
```{r}
RIitemfitPCM2(df.omit.na, 300, 32, 8)
```
### PCA
```{r}
#| tbl-cap: "PCA of Rasch model residuals"
RIpcmPCA(df.omit.na)
```
### Loadings 1st contrast
```{r}
RIloadLoc(df.omit.na)
```
### Residualkorrelationer
```{r}
RIresidcorr(df.omit.na, cutoff = 0.2)
```
### Targeting
```{r}
#| fig-height: 7
RItargeting(df.omit.na)
```
### Itemhierarki
```{r}
#| fig-height: 7
RIitemHierarchy(df.omit.na)
```
### Svarskategorier
```{r}
#| include: false
mirt.rasch <- mirt(df.omit.na, model=1, itemtype='Rasch') # unidimensional Rasch model
```
```{r}
plot(mirt.rasch, type="trace")
```
:::
::::

PCA av residualer indikerar problem med multidimensionalitet. Utifrån "Loadings 1st contrast" framgår att items med positivt (f86a c och f samt F70) och negativt innehållsfokus drar åt olika håll i faktorladdning. Residualkorrelationerna visar också på samband mellan f86a c och f, dock ej F70. Vi testar att separera dessa för att få en bild av hur de fungerar separat.

F70, f86b, e, g, h, i, j har alla problem med svarskategorierna. Items f86a, c, och f ("prosociala" items) ser bättre ut, men har väldigt små avstånd mellan de högsta trösklarna.

## Riskfokuserade/negativa items

Vi tar bort f86a c f och F70 och tittar närmare på svarskategorierna.

### Svarskategorier
```{r}
#| label: respcat12
#| include: false

items.removed <- c("f86a","f86c","f86f","F70")

df.neg <- df.omit.na %>% 
  select(!any_of(items.removed))

mirt.rasch <- mirt(df.neg, model=1, itemtype='Rasch') # unidimensional Rasch model
```
```{r}
#| label: respcatfig12
plot(mirt.rasch, type="trace")
```
Items 86b e och j har oordnade svarströsklar. Vi åtgärdar det genom att slå samman de två högsta kategorierna, som båda har relativt få respondenter i vardera kategori. Resterande items har mycket små avstånd mellan trösklarna, vilket inte är optimalt, men vi låter dem vara.

## Omkodning av svarskategorier

```{r}
#| label: recodingrcats
#| include: false

rcat1 <- c("f86b","f86e","f86j")

for (i in rcat1) {
  df.neg[[i]]<-recode(df.neg[[i]],"3=2",as.factor=FALSE)
}

mirt.rasch <- mirt(df.neg, model=1, itemtype='Rasch') # unidimensional Rasch model

```
```{r}
#| label: respcatfig2
plot(mirt.rasch, type="trace")

```
Svarskategorierna fungerar acceptabelt för samtliga items.

## Rasch-analys 1 negativa items

```{r}
#| column: margin
RIlistItemsMargin(df.neg, fontsize = 12)
```

:::: column-page-inset-left
::: panel-tabset
### Item fit
```{r}
RIitemfitPCM2(df.neg, 300, 32, 8)
```
### PCA
```{r}
#| tbl-cap: "PCA of Rasch model residuals"
RIpcmPCA(df.neg)
```
### Loadings 1st contrast
```{r}
RIloadLoc(df.neg)
```
### Residualkorrelationer
```{r}
RIresidcorr(df.neg, cutoff = 0.2)
```
### Targeting
```{r}
#| fig-height: 5
RItargeting(df.neg)
```
### Itemhierarki
```{r}
#| fig-height: 5
RIitemHierarchy(df.neg)
```
:::
::::

Residualkorrelationerna visar att f86e skapar problem med två andra items (f86b och j), så den tas bort.

```{r}
items.removed.neg <- c("f86e")

df.neg <- df.neg %>% 
  select(!f86e)

```

## Rasch-analys 2 negativa items

```{r}
#| column: margin
RIlistItemsMargin(df.neg, fontsize = 12)
```

:::: column-page-inset-left
::: panel-tabset
### Item fit
```{r}
RIitemfitPCM2(df.neg, 320, 32, 8)
```
### PCA
```{r}
#| tbl-cap: "PCA of Rasch model residuals"
RIpcmPCA(df.neg)
```
### Loadings 1st contrast
```{r}
RIloadLoc(df.neg)
```
### Residualkorrelationer
```{r}
RIresidcorr(df.neg, cutoff = 0.2)
```
### Targeting
```{r}
#| fig-height: 5
RItargeting(df.neg)
```
### Itemhierarki
```{r}
#| fig-height: 5
RIitemHierarchy(df.neg)
```
:::
::::

Två residualkorrelationer ligger nu strax ovanför gränsvärdet, vilket kan tolereras.

Dock är item fit låg för både f86d och h

## Invarians/DIF negativa items

### Kön

```{r}
#| column: margin
RIlistItemsMargin(df.neg, 13)
```

:::: column-page-inset-left
::: panel-tabset
#### Tabell
```{r}
#| fig-height: 3
RIdifTable(df.neg, dif.gender)
```
#### Figur
```{r}
RIdifFigure(df.neg, dif.gender)
```
#### Svarströsklar
```{r}
RIdifFigThresh(df.neg, dif.gender)
```
:::
::::

Samtliga items har värden på ca 0.3 och uppåt, med f86j som går över 0.5 logits och f86g och d strax under. Även om reliabiliteten hade varit god hade det varit tveksamt om frågorna är jämförbara mellan pojkar och flickor.

### Årskurs

```{r}
#| column: margin

RIlistItemsMargin(df.neg, 13)
```

:::: column-page-inset-left
::: panel-tabset
#### Tabell
```{r}
#| fig-height: 3
RIdifTable(df.neg, dif.arskurs)
```
#### Figur
```{r}
RIdifFigure(df.neg, dif.arskurs)
```
#### Svarströsklar
```{r}
RIdifFigThresh(df.neg, dif.arskurs)
```

:::
::::

Även här finns påtagliga problem, huvudsakligen med f86b och g. Det innebär att dessa frågor inte är direkt jämförbara mellan årskurserna som en del av ett indexvärde.

### Årtal

```{r}
#| column: margin

RIlistItemsMargin(df.neg, 13)
```

:::: column-page-inset-left
::: panel-tabset
#### Tabell
```{r}

final.items.neg <- names(df.neg)
df.dif.years.neg <- df.dif.years %>% 
  select(any_of(final.items.neg))

rcat1 <- c("f86b","f86j")

for (i in rcat1) {
  df.dif.years.neg[[i]]<-recode(df.dif.years.neg[[i]],"3=2",as.factor=FALSE)
}

RIdifTable(df.dif.years.neg, dif.year)
```
#### Figur items
```{r}
RIdifFigure(df.dif.years.neg, dif.year)
```
#### Figur över tid
```{r}
RIdifFigTime(df.dif.years.neg, dif.year)
```
:::
::::

Flera items visar på förändring över tid. Starkast är effekten för f86h (använder narkotika) och f86i (skolkar), följt av f86d (röker tobak), som dock visar på en kurva som över tid närmar sig utgångsvärdet (jämför nod 3 och 15).

## Reliabilitet negativa items
```{r}
RItif(df.neg)
```

Reliabiliteten är låg, trots att vi har med två items med låg item fit, och flera items med problematisk DIF.


## Positiva items

### Svarskategorier
```{r}
#| label: positems1.rcat
#| layout-ncol: 2

# subset items
df.pos <- df.omit.na %>% 
  select(F70,f86a,f86c,f86f)

df.erm <- PCM(df.pos)
plotICC(df.erm)

```
Vi dikotomiserar F70 genom att svarskategorierna 0+1 och 2+3 slås samman.

```{r}
df.pos$F70 <- recode(df.pos$F70,"1=0;2=1;3=1")
```

## Rasch-analys 1 positiva items

```{r}
#| column: margin
RIlistItemsMargin(df.pos, fontsize = 12)
```

:::: column-page-inset-left
::: panel-tabset
### Item fit
```{r}
RIitemfitPCM2(df.pos, 320, 32, 8)
```
### PCA
```{r}
#| tbl-cap: "PCA of Rasch model residuals"
RIpcmPCA(df.pos)
```
### Loadings 1st contrast
```{r}
RIloadLoc(df.pos)
```
### Residualkorrelationer
```{r}
RIresidcorr(df.pos, cutoff = 0.2)
```
### Targeting
```{r}
#| fig-height: 5
RItargeting(df.pos)
```
### Itemhierarki
```{r}
#| fig-height: 5
RIitemHierarchy(df.pos)
```
### Reliabilitet
```{r}
RItif(df.pos)
```

:::
::::

Item f86a och c har för låg item fit, och även med båda items inkluderade blir reliabiliteten låg.

## Invarians/DIF positiva items

### Kön

```{r}
#| column: margin
RIlistItemsMargin(df.pos, 13)
```

:::: column-page-inset-left
::: panel-tabset
#### Tabell
```{r}
#| fig-height: 3
RIdifTable(df.pos, dif.gender)
```
#### Figur
```{r}

RIdifFigure(df.pos, dif.gender)
```
:::
::::

Item f86f (duktiga i skolan) uppvisar störst skillnad.

### Årskurs

```{r}
#| column: margin

RIlistItemsMargin(df.pos, 13)
```

:::: column-page-inset-left
::: panel-tabset
#### Tabell
```{r}
#| fig-height: 3
RIdifTable(df.pos, dif.arskurs)
```
#### Figur
```{r}
RIdifFigure(df.pos, dif.arskurs)
```
:::
::::

Inga större skillnader.

### Årtal

```{r}
#| column: margin

RIlistItemsMargin(df.pos, 13)
```

:::: column-page-inset-left
::: panel-tabset
#### Tabell
```{r}

final.items.pos <- names(df.pos)
df.dif.years.pos <- df.dif.years %>% 
  select(any_of(final.items.pos))

df.dif.years.pos$F70 <- recode(df.dif.years.pos$F70,"1=0;2=1;3=1")

RIdifTable(df.dif.years.pos, dif.year)
```
#### Figur
```{r}
RIdifFigure(df.dif.years.pos, dif.year)
```
:::
::::

Inga större skillnader.

## Sammanfattande kommentar

Varken det prosociala/positiva indexet eller det riskfokuserade/negativa indexet fungerar tillfredsställande.

Området kamrater och fritid fungerar inte adekvat som det ser ut just nu. Det kommer att krävas utvecklingsarbete för att göra något användbart av existerande data som tar hänsyn till DIF-problematiken.


## Programvara som använts för analyserna

```{r}
#| label: packagesv
pkgs <- cite_packages(cite.tidyverse = TRUE, 
                      output = "table",
                      bib.file = "grateful-refs.bib",
                      include.RStudio = TRUE)
formattable(pkgs, 
            table.attr = 'class=\"table table-striped\" style="font-size: 14px; font-family: Lato; width: 80%"')
```

## Referenser



