---
title: "Introduktion och sammanfattning"
title-block-banner: "#009ca6"
title-block-banner-color: "#FFFFFF"
author: 
  name: Magnus Johansson
  affiliation: RISE Research Institutes of Sweden
  affiliation-url: https://ri.se/shic
  orcid: 0000-0003-1669-592X
date: last-modified
format:
  html:
    toc: true
    toc-depth: 3
    toc-title: "Innehållsförteckning"
    embed-resources: true
    standalone: true
    page-layout: full
    logo: rise_logo_quarto.png
    mainfont: 'Lato'
    monofont: 'Roboto Mono'
    code-overflow: wrap
    code-tools: true
    code-fold: false
    number-sections: true
    #fig-dpi: 250
    layout-align: left
    linestretch: 1.6
    theme: materia
  pdf:
    papersize: a4
    documentclass: article #article, report or book
    classoption: [twocolumn, portrait]
  revealjs:
    theme: default
    logo: rise_logo_quarto.png
    chalkboard: false
    self-contained: true
    footer: 'Material skapat av magnus.p.johansson@ri.se'
    mainfont: 'Lato'
    slide-level: 4
    scrollable: true
    smaller: true
execute:
  echo: false
  warning: false
  message: false
  cache: true
editor_options: 
  markdown: 
    wrap: 72
  chunk_output_type: inline
bibliography: 
- references.bib
- grateful-refs.bib
---

```{r}
#| label: setup
#| include: false

library(arrow)
library(ggrepel)
library(car)
library(grateful) # devtools::install_github("Pakillo/grateful")
library(kableExtra)
library(readxl)
library(tidyverse)
library(eRm)
library(mirt)
library(psych)
library(ggplot2)
library(psychotree)
library(matrixStats)
library(reshape)
library(knitr)
library(cowplot)
library(formattable) 
library(RISEkbmRasch) # devtools::install_github("pgmj/RISEkbmRasch")
library(glue)

### some commands exist in multiple packages, here we define preferred ones that are frequently used
select <- dplyr::select
count <- dplyr::count
recode <- car::recode
rename <- dplyr::rename

### set up color palette based on RISE guidelines
RISEprimGreen <- "#009ca6"
RISEprimRed <- "#e83c63"
RISEprimYellow <- "#ffe500"
RISEprimGreenMid <- "#8dc8c7"
RISEprimRedMid <- "#f5a9ab"
RISEprimYellowMid <- "#ffee8d"
RISEprimGreenLight <- "#ebf5f0"
RISEprimRedLight <- "#fde8df"
RISEprimYellowLight <- "#fff7dd"
RISEcompPurple <- "#482d55"
RISEcompGreenDark <- "#0e4e65"
RISEgrey1 <- "#f0f0f0"
RISEgrey2 <- "#c8c8c8"
RISEgrey3 <- "#828282"
RISEgrey4 <- "#555555"

# set some colors used later
cutoff_line <- RISEprimRed
dot_color <- "black"
backg_color <- RISEprimGreenLight

# set fontsize for all tables
r.fontsize <- 15

### first we pre-set our chosen cut-off values for some commonly used indices:
msq_min <- 0.7
msq_max <- 1.3
zstd_min <- -2
zstd_max <- 2
loc_dep <- 0.2 # above average residual correlation
dif_dif <- 0.5 # logits difference between groups in average item location (DIF)

### zstd is inflated with large samples (N > 500). Reduce sample size to jz and 
### run analysis yz random samples to get average ZSTD
jz = 300 # number to include in dataset
yz = 10 # number of random samples

# import item information
itemlabels <- read.csv("../../data/allitems.csv", fileEncoding = "UTF-8")
itemlabels.final <- read_excel("../../data/2023-05-07_allItemInfo.xls")
indexitems <- read_excel("../../data/Index och items i Stockholmsenkätanalyser1.xls")

# read file containing recurring description text
raschDesc <- read_excel("../OtherScripts/SummaryDesc.xls")

# import data
df.all <- read_parquet("../../data/2023-03-10_recodedData2b.parquet")

df <- df.all

# code to create a vector to select only items from a specific domain/index
items.if.all <- itemlabels %>% 
  filter(Index == "Individfaktorer") %>% 
  pull(itemnr)
items.skola.all <- itemlabels %>% 
  filter(Index == "Skola") %>% 
  pull(itemnr)
items.psf.all <- itemlabels %>% 
  filter(Index == "Psykiska/psykosomatiska besvär") %>% 
  pull(itemnr)
items.parents.all <- itemlabels %>% 
  filter(Index == "Föräldraskap") %>% 
  pull(itemnr)
items.nsam.all <- itemlabels %>% 
  filter(Index == "Närsamhälle") %>% 
  pull(itemnr)
items.kamfr <- itemlabels %>%
  filter(Index == "Kamrater och fritid") %>%
  pull(itemnr) 

# code to create vectors to select only final items from each domain/index
items.normb.final <- itemlabels.final %>% 
  filter(Index == "Utagerande") %>% 
  pull(itemnr)
items.skolneg.final <- itemlabels.final %>% 
  filter(Index == "SkolaNegativ") %>% 
  pull(itemnr)
items.skolpos.final <- itemlabels.final %>% 
  filter(Index == "SkolaPositiv") %>% 
  pull(itemnr)
items.psf.final <- itemlabels.final %>% 
  filter(Index == "PsykSomBesv") %>% 
  pull(itemnr)
items.parents.final <- itemlabels.final %>% 
  filter(Index == "Parenting") %>% 
  pull(itemnr)
items.nsam.final <- itemlabels.final %>% 
  filter(Index == "Community") %>% 
  pull(itemnr)

kbl_rise <- function(data, width = 75, fontsize = 14) {  
  kbl(data, booktabs = T, escape = F, table.attr = glue("style='width:{width}%;'")) %>%
    kable_styling(
      bootstrap_options = c("hover"),
      position = "left",
      full_width = T,
      font_size = fontsize,
      fixed_thead = T,
      latex_options = c("striped", "scale_down")
    ) %>%
    row_spec(0, bold = T) %>%
    kable_classic(html_font = "Lato")
}
```

***OBS att sammanfattningen är under arbete och inte helt komplett ännu.***

## Introduktion

Målsättningen med de analyser som gjorts har varit att:

1.  Genomföra en psykometrisk analys av befintliga enkätdata i Stockholmsenkäten med fokus på framtagande av index i Stockholmsenkäten baserade på risk- och skyddsfaktorer. Dataunderlaget bygger primärt på insamlade data från 2006 till 2020, med data från varannat år.
2.  Fastställa mätegenskaper för att bedöma vilka items/frågor som tillsammans kan bilda ett adekvat index, hur god mätprecision indexet har för att urskilja skillnader över tid eller mellan grupper, och huruvida index är lämpliga för att göra jämförelser mellan olika grupper (t.ex. könsskillnader) och över tid.

Utifrån RISE kunskapssammanställning om risk- och skyddsfaktorer för barn och unga [@johansson2021b] har vi strävat efter att identifiera centrala faktorer utifrån kontexterna **Individ, Familj, Skola, Kamrater och fritid, och Närsamhälle**. Syftet är att ta fram index som kan redovisas på en intervallskala, för att möjliggöra mera finkorniga analyser och jämförelser än vad som är möjligt utifrån enstaka frågor, dikotomiserade data, eller index som endast består av 3-4 ordinalsummerade frågor. Det medför också att antalet index/faktorer som tas fram är lägre än vad som tidigare kan ha redovisats utifrån Stockholmsenkäten.

### Items som ingått i analysen

```{r}
#| label: initialaitems
indexitems %>% 
  mutate(across(everything(), ~ car::recode(.x,"NA=''"))) %>% 
  formattable(., 
            align=c("c","l"),
            table.attr = 'class=\"table table-striped\" style="font-size: 15px; font-family: Lato; width: 75%"')
```

### Psykometriska kriterier

RISE har tagit fram fem grundläggande kriterier och en rapporteringsmall för vetenskapliga psykometri-artiklar som har varit utgångspunkt för analysarbetet. Artikeln finns fritt tillgänglig som preprint [@johansson] och innehåller både en enklare och mera fördjupad beskrivning av kriterierna.

Nedan finns en förenklad beskrivning av psykometriska kriterier som kommer från RISE rapport till MFoF om uppföljning av föräldraskapsstöd [@preuter2022]:

> När enkäter konstrueras och utvärderas bedöms dess psykometriska egenskaper, ofta kopplade till begreppen reliabilitet och validitet. Förenklat kan man säga att reliabilitet beskriver hur väl något mäts (vilken precision mätverktyget har), medan validitet beskriver hur väl innehållet i frågorna och svarskategorierna fångar det man avser att mäta. Dock råder i allmänhet oklara definitioner av begreppen och kriterier för huruvida dessa mätegenskaper uppfylls eller inte. Det medför att även enkäter som i forskningsartiklar beskrivs som "validerade" eller att de har "god reliabilitet" inte nödvändigtvis uppfyller vad som kan anses vara grundläggande kriterier. En mera omfattande beskrivning av de grundläggande psykometriska kriterierna återfinns i Bilaga 3 (separat dokument). Nedan listas kriterierna. Var och en av dem kräver psykometrisk analys av insamlade data för att bedöma.
>
> Lista över grundläggande psykometriska kriterier:
>
> -   Svarskategorierna fungerar som avsett
> -   Frågorna fungerar likadant för olika grupper (kön, ålder, etc)
> -   Unidimensionalitet (utan för starkt korrelerade residualer)
> -   Frågornas svårighetsgrad passar målgruppens egenskaper/förmågor
> -   Reliabilitet/mätosäkerheter över skalans omfång är adekvat, sett till användningsområdet
> -   Omvandlingstabell till intervallskala
>
> Kriterierna ovan är ställda för att säkerställa att det är lämpligt att använda summapoäng från en enkät/skala. Summapoängen bör i sin tur användas tillsammans med en omvandlingstabell till intervallskala innan några statistiska eller matematiska beräkningar görs. Tyvärr är det mycket vanligt att forskningsstudier enbart redovisar Cronbach's alpha som ett mått på reliabilitet och/eller kvalitet på en enkät. Det är dessvärre gravt otillräckligt för att bedöma mätegenskaper hos ett mätverktyg, eftersom Cronbach's alpha inte ger information om något av kriterierna ovan.
>
> Mer om psykometri och mätegenskaper finns att läsa i <a href="http://ri.diva-portal.org/smash/get/diva2:1686936/FULLTEXT02.pdf" target="_blank"> bilaga 3 (separat dokument)</a> och exempelvis i RISE publikation om mätning av mjuka värden [@johansson2021].

### Noteringar om analysprocessen

Inom varje område har samtliga frågor/items lagts in i en analys. Ambitionen har varit att först ta fram ett index med så goda mätegenskaper som möjligt, och att enbart eliminera items som varit tydligt problematiska utifrån de psykometriska kriterierna. Gällande Individfaktorer och Skola finns det ytterligare utrymme att minska antalet items och ändå ha acceptabel reliabilitet. I vissa fall har det gått att ur ett frågeområde ta fram mer än ett index med acceptabel reliabilitet.

Inom många områden finns sedan tidigare definierade index som använts i rapporteringen av Stockholmsenkäten, ofta bestående av tre frågor. Även dessa har analyserats kortfattat.

Samtliga index som redovisas i denna sammanfattning har uppfyllt alla kriterier beskrivna ovan. För att hålla en rimlig detaljnivå presenteras enbart figurer som visar reliabilitet och "targeting", hur frågorna passar respondenterna, eftersom dessa hänger samman med användningen av frågorna, och även är relevanta för eventuella framtida reduktioner i items i Stockholmsenkäten.

Ett vanligt problem i analyserna har varit residualkorrelationer. Det innebär att par av items är för lika varandra och inte enskilt medför tillräckligt mycket unik information till indexet. I stället finns risk för att indexvärden skulle bli oproportionerligt påverkade om båda items behålls i indexet. I regel tas ett item bort, utifrån beaktande av varje items mätegenskaper i indexet.

Två index, "Kamrater och fritid" samt "Prosocialt index", håller för dålig mätkvalitet för att kunna användas som indexvärde. Det kan eventuellt vara möjligt att skapa enklare nyckeltal utifrån items, som enbart återger nivåerna hög risk/låg risk. Detta kommer förhoppningsvis kunna belysas i en senare version av denna rapport.

För att vara konsekvent i analyserna har samtliga frågor och index orienterats så att en högre poäng medför högre risk, trots att vissa index och vissa frågor representerar skyddsfaktorer. Genomgående i samtliga index är frågorna bättre på att mäta högre nivåer av risk än lägre nivåer av risk.

Detta dokument sammanfattar resultatet av varje indexområdes analysprocess. Analysdokument för respektive indexområde finns tillgängligt i menyn till vänster på denna sida. Den kompletta källkoden som visar hur analyserna gjorts finns tillgänglig [på denna webbsida](https://github.com/pgmj/sthlmsenk), vilket möjliggör oberoende granskning givet tillgång till rådata.


## Individfaktorer (utagerande)

21 items/frågor med etiketter f66a-f66u i datafilen, och motsvaras av fråga 67 i PDF-filen med frågor.

"Hur väl stämmer följande påståenden in på dig som person?" följs av de ingående frågorna, alla med samma fyra svarskategorier:

-   'Stämmer mycket dåligt'
-   'Stämmer ganska dåligt'
-   'Stämmer ganska bra'
-   'Stämmer mycket bra'

Svarskategorierna ersätts med siffror från 0 till 3, och för f66h, m, p och u är siffrorna omvända/reverserade, d.v.s. att "Stämmer mycket bra" kodas som "0" i stället för "3" till analysen. Det innebär att höga poäng genomgående innebär hög risk.

### Lista på items

```{r}
#| label: IFitemlist

if.utagerande.nr <- itemlabels %>%
  filter(itemnr %in% items.if.all) %>%
  rownames_to_column() %>%
  filter(itemnr %in% items.normb.final) %>%
  pull(rowname) %>%
  as.numeric()

itemlabels %>%
  filter(itemnr %in% items.if.all) %>%
  select(!Index) %>%
  kbl_rise() %>%
  row_spec(if.utagerande.nr, background = RISEprimGreen, color = "white")

```

I listan ovan är items som utgör det nya indexet markerade med färg.

Svarskategorierna fungerar acceptabelt för samtliga items i det nya indexet.

Grönmarkerade items utgör index "Utagerande". Den explorativa analysen visar att även en "positiv" individfaktor är möjlig att sätta samman, dock gör innehållet i frågorna att det är oklart vilket index frågorna skulle utgöra tillsammans.

Analyser av hittills använda delskalor i sammanställningar av Stockholmsenkäten finns under se @sec-ifDelskalor.

### Mätegenskaper
```{r}
#| column: margin
#| echo: false
itemlabels %>%
  filter(itemnr %in% items.normb.final) %>%
  select(!Index) %>% 
  formattable(align = c(
    "c",
    "l"
  ), list(itemnr = formatter("span", style = ~ style(
    color = "grey",
    font.weight = "bold"
  ))), table.attr = glue::glue("class=\"table table-striped\" style=\"font-size: 12px; font-family: Lato\""))

```

::: panel-tabset
#### Reliabilitet

```{r}
df %>% 
  filter(ar == 2014) %>% 
  select(any_of(items.normb.final)) %>% 
  na.omit() %>% 
  RItif()
```
`r noquote(raschDesc[2,2])`

#### Targeting
```{r}
df %>% 
  filter(ar == 2014) %>% 
  select(any_of(items.normb.final)) %>% 
  na.omit() %>% 
  RItargeting()
```
`r noquote(raschDesc[1,2])`

#### Item-hierarki
```{r}
df %>% 
  filter(ar == 2014) %>% 
  select(any_of(items.normb.final)) %>% 
  na.omit() %>% 
  RIitemHierarchy()
```
`r noquote(raschDesc[3,2])`
:::


## Skola

Item/frågor har etiketter f54a-f54r i datafilen, och motsvaras av fråga 55 i PDF-filen med frågor.

"Hur väl stämmer följande påståenden in på dig din skolsituation?" följs av de ingående frågorna, alla med samma svarskategorier:

-   'Stämmer mycket dåligt'
-   'Stämmer ganska dåligt'
-   'Stämmer ganska bra'
-   'Stämmer mycket bra'

Items F65a b c gäller senaste betyg (Streck eller A-F) för svenska, engelska och matematik. Vi antar att frågorna om betyg inte lämpar sig att utgöra index tillsammans med andra frågor, eftersom de är av skild karaktär, så de utelämnas i denna analys.

F55, 56 och 59 angår hur ofta något hänt under senaste läsåret. Det visade sig dock att F55, 56 och 59 korrelerade alltför mycket med varandra, och uppvisade omfattande problem med svarskategorierna, så de har exkluderats ur analysen nedan.

Analyser av hittills använda delskalor i sammanställningar av Stockholmsenkäten finns under se @sec-skolaDelskalor.

### Lista på items

```{r}
#| label: skola.itemlist

skolpos.itemnr<-itemlabels %>%
  filter(itemnr %in% items.skola.all) %>% 
  rownames_to_column() %>% 
  filter(itemnr %in% items.skolpos.final) %>% 
  pull(rowname) %>% 
  as.numeric()

skolneg.itemnr<-itemlabels %>%
  filter(itemnr %in% items.skola.all) %>% 
  rownames_to_column() %>% 
  filter(itemnr %in% items.skolneg.final) %>% 
  pull(rowname) %>% 
  as.numeric()

itemlabels %>%
  filter(itemnr %in% items.skola.all) %>%
  select(!Index) %>%
  kbl_rise() %>%
  row_spec(skolpos.itemnr, background = RISEprimGreenMid) %>% 
  row_spec(skolneg.itemnr, background = RISEprimRedMid)

```

Skolfrågorna fungerar bäst som två separata index.

Grönmarkerade items i tabellen ovan bildar indexet "Positiv skolanknytning", medan de rödmarkerade bildar "Vantrivsel i skolan".

### Svarskategorier som åtgärdats:

-   f54a och b - vi slår ihop de två högsta kategorierna (2 och 3)
-   f54o - vi slår ihop mittenkategorierna (1 och 2)


### Mätegenskaper Positiv skolanknytning
```{r}
#| column: margin
#| echo: false
itemlabels %>%
  filter(itemnr %in% items.skolpos.final) %>%
  select(!Index) %>% 
  formattable(align = c(
    "c",
    "l"
  ), list(itemnr = formatter("span", style = ~ style(
    color = "grey",
    font.weight = "bold"
  ))), table.attr = glue::glue("class=\"table table-striped\" style=\"font-size: 12px; font-family: Lato\""))

```

::: panel-tabset
#### Reliabilitet

```{r}
#| label: skola.rel
df %>% 
  filter(ar == 2014) %>% 
  select(any_of(items.skolpos.final)) %>% 
  na.omit() %>% 
  RItif()

```
`r noquote(raschDesc[2,2])`

#### Targeting
```{r}
df %>% 
  filter(ar == 2014) %>% 
  select(any_of(items.skolpos.final)) %>% 
  na.omit() %>% 
  RItargeting()
```
`r noquote(raschDesc[1,2])`

#### Item-hierarki
```{r}
df %>% 
  filter(ar == 2014) %>% 
  select(any_of(items.skolpos.final)) %>% 
  na.omit() %>% 
  RIitemHierarchy()
```
`r noquote(raschDesc[3,2])`
:::

### Mätegenskaper Vantrivsel i skolan
```{r}
#| column: margin
#| echo: false
itemlabels %>%
  filter(itemnr %in% items.skolneg.final) %>%
  select(!Index) %>% 
  formattable(align = c(
    "c",
    "l"
  ), list(itemnr = formatter("span", style = ~ style(
    color = "grey",
    font.weight = "bold"
  ))), table.attr = glue::glue("class=\"table table-striped\" style=\"font-size: 12px; font-family: Lato\""))

```

::: panel-tabset
#### Reliabilitet

```{r}
df %>% 
  filter(ar == 2014) %>% 
  select(any_of(items.skolneg.final)) %>% 
  na.omit() %>% 
  RItif()

```
`r noquote(raschDesc[2,2])`

#### Targeting
```{r}
df %>% 
  filter(ar == 2014) %>% 
  select(any_of(items.skolneg.final)) %>% 
  na.omit() %>% 
  RItargeting()
```
`r noquote(raschDesc[1,2])`

#### Item-hierarki
```{r}
df %>% 
  filter(ar == 2014) %>% 
  select(any_of(items.skolneg.final)) %>% 
  na.omit() %>% 
  RIitemHierarchy()
```
`r noquote(raschDesc[3,2])`
:::

## Psykiska/psykosomatiska besvär

Item/frågor har etiketter F88-F99 i datafilen, och motsvaras av fråga 90-101 i PDF-filen med frågor.

Samtliga frågor har fem svarskategorier, vilka varierar mellan frågorna. Fem frågor har svarskategorier från "Aldrig" till "Flera gånger i veckan". Sex frågor har från "Sällan" till "Väldigt ofta", och en från "Inte alls" till "Väldigt mycket".

Svarsdata har kodats så att högre poäng innebär mera besvär/högre risk.

Sektionen i enkäten inleds med meningen: "Några frågor om hur du mår".

### Lista på items

```{r}
#| label: psf.itemlist

psf.itemnr<-itemlabels %>%
  filter(itemnr %in% items.psf.all) %>% 
  rownames_to_column() %>% 
  filter(itemnr %in% items.psf.final) %>% 
  pull(rowname) %>%
  as.numeric()

itemlabels %>%
  filter(itemnr %in% items.psf.all) %>%
  select(!Index) %>%
  kbl_rise() %>%
  row_spec(psf.itemnr, background = RISEprimGreen, color = "white")

```

Det är möjligt att skapa ett index med enbart psykosomatiska items som har acceptabel reliabilitet, bestående av "F88","F91","F93","F95","F98". Detta är samma index som används sedan tidigare i redovisningen av Stockholmsenkäten, dock betecknas det indexet som "Psykisk hälsa" och omvänds så låga nivåer av psykosomatiska besvär beskrivs som "god psykisk hälsa". 

Med tillägg av ytterligare tre items kan vi ta fram ett index med bättre mätegenskaper som kan rubriceras som "Psykiska/psykosomatiska besvär". Det är dessa åtta items som är markerade med färg i tabellen ovan.

### Svarskategorier som åtgärdats

Vi slår ihop följande svarskategorier:

-   För items 89, 90, 91, 94: 1 & 2 och 3 & 4
-   För items 95, 97: 0 & 1
-   För items 92, 93, 96, 98, 99: 3 & 4

### Mätegenskaper

```{r}
#| column: margin
#| echo: false
itemlabels %>%
  filter(itemnr %in% items.psf.final) %>%
  select(!Index) %>% 
  formattable(align = c(
    "c",
    "l"
  ), list(itemnr = formatter("span", style = ~ style(
    color = "grey",
    font.weight = "bold"
  ))), table.attr = glue::glue("class=\"table table-striped\" style=\"font-size: 12px; font-family: Lato\""))

```

::: panel-tabset
#### Reliabilitet

```{r}
df %>% 
  filter(ar == 2014) %>% 
  select(any_of(items.psf.final)) %>% 
  na.omit() %>% 
  RItif()

```
`r noquote(raschDesc[2,2])`

#### Targeting
```{r}
df %>% 
  filter(ar == 2014) %>% 
  select(any_of(items.psf.final)) %>% 
  na.omit() %>% 
  RItargeting()
```
`r noquote(raschDesc[1,2])`

#### Item-hierarki
```{r}
df %>% 
  filter(ar == 2014) %>% 
  select(any_of(items.psf.final)) %>% 
  na.omit() %>% 
  RIitemHierarchy()
```
`r noquote(raschDesc[3,2])`
:::


## Föräldrafrågor

Item/frågor har etiketter F79-F82 samt f83a-h i datafilen, och motsvaras av fråga 81-84 samt 85 i PDF-filen med frågor.

Samtliga f83-frågor har fyra svarskategorier: *"Stämmer mycket bra, Stämmer ganska bra, Stämmer ganska dåligt, Stämmer mycket dåligt"*. Sektionen i enkäten inleds med meningen: *"Hur väl stämmer följande påståenden in på hur dina föräldrar/vårdnadshavare är mot dig?"*.

F79-81 har fyra svarsalternativ, som varierar med frågan, och F82 har bara två svarsalternativ ("Ja" eller "Nej").

Svarsdata har kodats så att högre poäng innebär mera problem/högre risk. Svarsalternativet *"Vet inte"* har kodats som saknat svar.

En enkätfråga som inte tidigare ingått bland föräldrafrågorna har lagts till:

-   F58 - "Hur skulle dina föräldrar reagera om du hade skolkat?"

Frågan har svarskategorier från *De skulle reagera mycket kraftigt*, till *De skulle inte reagera alls*, och har visat sig vara viktig att inkludera för att nå acceptabel reliabilitet bland föräldrafrågorna.

Analyser av hittills använda delskalor i sammanställningar av Stockholmsenkäten finns under se @sec-parentDelskalor.

### Lista på items

```{r}
#| label: parents.itemlist
  
parents.itemnr <- itemlabels %>%
  filter(itemnr %in% items.parents.all) %>% 
  rownames_to_column() %>% 
  filter(itemnr %in% items.parents.final) %>% 
  pull(rowname) %>% 
  as.numeric()

itemlabels %>%
  filter(itemnr %in% items.parents.all) %>%
  select(!Index) %>%
  kbl_rise() %>%
  row_spec(parents.itemnr, background = RISEprimGreen, color = "white")
```



### Svarskategorier som åtgärdats

De två högsta svarskategorierna slås samman för:

-   F79
-   f83a, e, och g.

### Mätegenskaper

```{r}
#| column: margin
#| echo: false
itemlabels %>%
  filter(itemnr %in% items.parents.final) %>%
  select(!Index) %>% 
  formattable(align = c(
    "c",
    "l"
  ), list(itemnr = formatter("span", style = ~ style(
    color = "grey",
    font.weight = "bold"
  ))), table.attr = glue::glue("class=\"table table-striped\" style=\"font-size: 12px; font-family: Lato\""))

```

::: panel-tabset
#### Reliabilitet

```{r}
df %>% 
  filter(ar == 2014) %>% 
  select(any_of(items.parents.final)) %>% 
  na.omit() %>% 
  RItif()

```
`r noquote(raschDesc[2,2])`

#### Targeting
```{r}
df %>% 
  filter(ar == 2014) %>% 
  select(any_of(items.parents.final)) %>% 
  na.omit() %>% 
  RItargeting()
```
`r noquote(raschDesc[1,2])`

#### Item-hierarki
```{r}
df %>% 
  filter(ar == 2014) %>% 
  select(any_of(items.parents.final)) %>% 
  na.omit() %>% 
  RIitemHierarchy()
```
`r noquote(raschDesc[3,2])`
:::



## Kamrater och fritid

Item/frågor har etiketter F70 samt f86a-j i datafilen, och motsvaras av fråga 71 respektive 88 i PDF-filen med frågor.

Bland dessa frågor ingår även "prosocialt index", som består av fyra items: F70, F86a, c och f.

Samtliga f86-frågor har fyra svarskategorier: *"Ingen, Någon enstaka, Ungefär hälften, De flesta"*. Sektionen i enkäten inleds med meningen: *"Hur många av dina kamrater (inom och utom skolan):"*.

F70 har fyra svarsalternativ: *"Ofta, Ibland, Sällan, Aldrig"*.

Svarsdata har kodats så att högre poäng innebär mera problem/högre "risk". Svarsalternativet *"Vet inte"* har kodats som saknat svar.

### Lista på items

```{r}
itemlabels %>%
  filter(Index == "Kamrater och fritid") %>%
  select(!Index) %>%
  kbl_rise() %>% 
  kable_styling(
      bootstrap_options = c("striped","hover"))

```


Analysen visar att items kan delas upp i negativa och positiva, men ingen av dem klarar av att bilda ett fungerande index med adekvat reliabilitet.

## Närsamhälle

Frågorna har beteckning F100 och f101a till f101l i datafilen, och överensstämmer med 102 och 103 i PDF-filen.

F100 ställer frågan **"Om du går ut ensam sent en kväll i området där du bor, känner du dig då..."** med svarsalternativen:

-   Mycket trygg
-   Ganska trygg
-   Ganska otrygg
-   Mycket otrygg
-   Går ej ut på kvällen av oro för att utsättas för brott \<--- **kodas som missing/NA pga ej användbart i ordinala data. Skulle ev. kunna ses som likvärdigt som Mycket Otrygg, eller som ännu "värre" (ordinalt ett steg över), men det är diskutabelt.**
-   Går ej ut på kvällen av andra orsaker \<--- **kodas som missing/NA pga ej användbart i ordinala data. Det är alltför oklart vad "andra orsaker" är.**

Ovanstående frågor kodas om till siffror 0-3, där hög siffra är Mycket otrygg.

f101-frågorna föregås av frågan **"Hur väl stämmer följande påståenden in på ditt bostadsområde?"**. Samtliga frågor har samma fyra svarskategorier:

-   'Stämmer mycket dåligt'
-   'Stämmer ganska dåligt'
-   'Stämmer ganska bra'
-   'Stämmer mycket bra'

Frågorna är blandat negativt och positivt formulerade, och vid omkodning från ovanstående svarskategorier till siffror 0-3 har positiva frågor vänts så att höga värden alltid innebär högre risk.

### Lista på  items

```{r}
#| label: nsam.itemlist

nsam.itemnr<-itemlabels %>%
  filter(itemnr %in% items.nsam.all) %>% 
  rownames_to_column() %>% 
  filter(itemnr %in% items.nsam.final) %>% 
  pull(rowname) %>% 
  as.numeric()

itemlabels %>%
  filter(itemnr %in% items.nsam.all) %>%
  select(!Index) %>%
  kbl_rise() %>%
  row_spec(nsam.itemnr, background = RISEprimGreen, color = "white")

```

Vi har arbetat med två index utifrån frågorna om Närsamhälle, där det ena inte kunde uppnå adekvat reliabilitet, men det andra kunde det, även om reliabiliteten är låg och främst gäller de som har högre nivåer av risk.

### Svarskategorier som åtgärdats

f101k och j har fått mittenkategorierna hopslagna.

### Mätegenskaper
```{r}
#| column: margin
#| echo: false
itemlabels %>%
  filter(itemnr %in% items.nsam.final) %>%
  select(!Index) %>% 
  formattable(align = c(
    "c",
    "l"
  ), list(itemnr = formatter("span", style = ~ style(
    color = "grey",
    font.weight = "bold"
  ))), table.attr = glue::glue("class=\"table table-striped\" style=\"font-size: 12px; font-family: Lato\""))

```

::: panel-tabset
#### Reliabilitet

```{r}
df %>% 
  filter(ar == 2014) %>% 
  select(any_of(items.nsam.final)) %>% 
  na.omit() %>% 
  RItif()

```
`r noquote(raschDesc[2,2])`

#### Targeting
```{r}
df %>% 
  filter(ar == 2014) %>% 
  select(any_of(items.nsam.final)) %>% 
  na.omit() %>% 
  RItargeting()
```
`r noquote(raschDesc[1,2])`

#### Item-hierarki
```{r}
df %>% 
  filter(ar == 2014) %>% 
  select(any_of(items.nsam.final)) %>% 
  na.omit() %>% 
  RIitemHierarchy()
```
`r noquote(raschDesc[3,2])`
:::

## Välbefinnande

Utifrån befintliga frågor har en explorativ analys genomförts för att undersöka möjligheten att ta fram ett index för välbefinnande. Det befintliga index som använts under rubriken "Psykisk hälsa" består av fem frågor om psykosomatiska besvär. Frånvaron av besvär har därmed varit underlag till uppskattning om "god psykisk hälsa", vilket inte ter sig optimalt.

En uppsättning frågor från flera olika kontexter har använts för att försöka skapa ett brett mått på välbefinnande. Det är alltså befintliga frågor som använts i ny sammansättning, vilket gör att det går att ta fram indexvärden även bakåt i tiden. Dock har de två frågorna om framtidstro bara funnits med i enkäten sedan 2016.

### Lista på items
```{r}
itemlabels.final %>%
  filter(Index == "Wellbeing") %>%
  select(itemnr,item) %>%
  left_join(.,itemlabels, by = "itemnr") %>% 
  select(!item.y) %>% 
  rename(item = item.x) %>% 
  kbl_rise() %>% 
  kable_styling(
      bootstrap_options = c("striped","hover"))

```

Notera att f86a avser kamraters motion, medan F70 avser respondentens aktivitet.

Frågorna som ingår i detta index använder sig av tidigare genomförda justeringar av svarskategorier, där det är applicerbart.

Viktigt att komma ihåg att frågorna är vända så att höga svar = lågt välbefinnande. Detta kommer ändras i en framtida version av denna sammanfattning, men i dagsläget innebär det att figurerna nedan behöver "tänkas om". Exempelvis kommer item-hierarkin att ha de items som bäst mäter höga nivåer av välbefinnande lägst i hierarkin.

### Mätegenskaper
```{r}
#| column: margin
#| echo: false

items.wellb <- itemlabels.final %>%
  filter(Index == "Wellbeing") %>%
  pull(itemnr)

itemlabels.final %>%
  filter(Index == "Wellbeing") %>%
  select(itemnr,item) %>% 
  formattable(align = c(
    "c",
    "l"
  ), list(itemnr = formatter("span", style = ~ style(
    color = "grey",
    font.weight = "bold"
  ))), table.attr = glue::glue("class=\"table table-striped\" style=\"font-size: 11px; font-family: Lato\""))

```

::: panel-tabset
#### Reliabilitet

```{r}
#| label: if.rel
df %>% 
  filter(ar == 2016) %>% 
  select(any_of(items.wellb)) %>% 
  na.omit() %>% 
  RItif()
```
`r noquote(raschDesc[2,2])`

#### Targeting
```{r}
df %>% 
  filter(ar == 2016) %>% 
  select(any_of(items.wellb)) %>% 
  na.omit() %>% 
  RItargeting()
```
`r noquote(raschDesc[1,2])`

#### Item-hierarki
```{r}
df %>% 
  filter(ar == 2016) %>% 
  select(any_of(items.wellb)) %>% 
  na.omit() %>% 
  RIitemHierarchy()
```
`r noquote(raschDesc[3,2])`
:::



## Programvara som använts för att genomföra analyser och skapa denna rapport

```{r}
#| label: packagesv
pkgs <- cite_packages(cite.tidyverse = TRUE, 
                      output = "table",
                      bib.file = "grateful-refs.bib",
                      include.RStudio = TRUE,
                      out.dir = getwd())
formattable(pkgs, 
            table.attr = 'class=\"table table-striped\" style="font-size: 15px; font-family: Lato; width: 80%"')

```

## Referenser
