---
title: "Mobbning"
title-block-banner: "#009ca6"
title-block-banner-color: "#FFFFFF"
author: 
  name: Magnus Johansson
  affiliation: RISE Research Institutes of Sweden
  affiliation-url: https://ri.se/shic
  orcid: 0000-0003-1669-592X
date: '2022-12-06'
format: 
  html:
    toc: true
    toc-depth: 3
    toc-title: "Innehållsförteckning"
    embed-resources: true
    standalone: true
    page-layout: full
    logo: rise_logo_quarto.png
    mainfont: 'Lato'
    monofont: 'Roboto Mono'
    code-overflow: wrap
    code-tools: true
    code-fold: true
    number-sections: true
    fig-dpi: 250
    layout-align: left
    linestretch: 1.6
    theme: materia
  pdf:
    papersize: a4
    documentclass: report #article, report or book
    classoption: [onecolumn, portrait]
  revealjs:
    theme: default
    logo: rise_logo_quarto.png
    chalkboard: true
    embed-resources: false
    footer: 'Material skapat av magnus.p.johansson@ri.se'
    mainfont: 'Lato'
    slide-level: 4
    scrollable: true
    smaller: true
execute:
  echo: false
  warning: false
  message: false
  cache: true
editor_options: 
  markdown: 
    wrap: 72
  chunk_output_type: inline
bibliography: grateful-refs.bib
---

```{r}
#| label: setup
#| include: false

library(arrow)
library(ggrepel)
library(car)
library(grateful) # devtools::install_github("Pakillo/grateful")
library(kableExtra)
library(readxl)
library(tidyverse)
library(eRm)
library(mirt)
library(psych)
library(ggplot2)
library(psychotree)
library(matrixStats)
library(reshape)
library(knitr)
library(cowplot)
library(formattable) 
library(RISEkbmRasch) # devtools::install_github("pgmj/RISEkbmRasch")
library(HH)
library(glue)
library(foreach)

### some commands exist in multiple packages, here we define preferred ones that are frequently used
select <- dplyr::select
count <- dplyr::count
recode <- car::recode
rename <- dplyr::rename

### set up color palette based on RISE guidelines
RISEprimGreen <- "#009ca6"
RISEprimRed <- "#e83c63"
RISEprimYellow <- "#ffe500"
RISEprimGreenMid <- "#8dc8c7"
RISEprimRedMid <- "#f5a9ab"
RISEprimYellowMid <- "#ffee8d"
RISEprimGreenLight <- "#ebf5f0"
RISEprimRedLight <- "#fde8df"
RISEprimYellowLight <- "#fff7dd"
RISEcompPurple <- "#482d55"
RISEcompGreenDark <- "#0e4e65"
RISEgrey1 <- "#f0f0f0"
RISEgrey2 <- "#c8c8c8"
RISEgrey3 <- "#828282"
RISEgrey4 <- "#555555"

# import item information
itemlabels <- read.csv("../../data/MOBBNINGitemlabels.csv", fileEncoding = "UTF-8")

# import recoded data
df.all <- read_parquet("../../data/2022-09-18 sthlmsenkat recoded responses.parquet")

# filter relevant variables
df <- df.all %>% 
  select(starts_with("f60"),F61,F63,ar,Kön,ARSKURS,SkolSDO) %>% 
  select(!f60a)

# create dataframe with 2014 data with all variables (post recode)
df.2014 <- df %>% 
  filter(ar %in% c(2012,2014,2016,2018)) %>% 
  na.omit()
df.all.years <- na.omit(df)
df.omit.na <- df.2014
df.omit.na$ar <- NULL

# create DIF variables for gender and grade
dif.gender <- df.omit.na$Kön
df.omit.na$Kön <- NULL
dif.arskurs <- df.omit.na$ARSKURS
df.omit.na$ARSKURS <- NULL
dif.SkolSDO <- df.omit.na$SkolSDO
df.omit.na$SkolSDO <- NULL

# prepare for dif between years
df.dif.years <- df.all.years %>% 
  select(!Kön,!ARSKURS,!SkolSDO)

dif.year <- df.dif.years$ar
df.dif.years$ar <- NULL
# df.dif.years can later be used for DIF analysis of years

```

Items i f60 inleds med texten:
*Har du känt dig mobbad eller trakasserad i skolan det här läsåret? (Markera med ett eller flera kryss)*

Item f60a har enbart kryssruta för "Nej" och har därför tagits bort. Övriga items i f60 har också kryssrutor, vilket innebär att de antingen är förkryssade eller inte. Dessa har blivit kodade som 1 när ett svar är förkryssat, och 0 när kryss saknas.

Item F61 efterfrågar frekvens på mobbning/trakassering i skolan under läsåret, och har därför fler svarskategorier.

Eftersom det är relativt få respondenter i varje års mätning lägger vi samman 2012-2018 och får `r nrow(df.omit.na)` respondenter totalt.

## Deskriptiva data

### Demografi
```{r}
#| label: descriptives1
#| layout-ncol: 3
RIdemographics(dif.gender, "Kön")
RIdemographics(dif.arskurs, "Årskurs")
#RIdemographics(dif.stadsdel, "Stadsdel")
```
### Item-data

```{r}
RIlistItemsMargin(df.omit.na, "12")
```


:::: column-page-inset-left
::: panel-tabset
#### Tile plot
```{r}
#| label: descriptives2
RItileplot(df.omit.na)
```
#### Stacked bars
```{r}
#| label: stack1
RIbarstack(df.omit.na)
```
#### Barplots {.scrollable}
```{r}
#| label: alt-descriptives
#| layout-ncol: 2
RIbarplot(df.omit.na)
```
:::
::::


## Rasch-analys 1

Eftersom vi har en blandning av dikotoma och polytoma (fler än 2 svarskategorier) använder vi Partial Credit Model.

```{r}
#| column: margin
RIlistItemsMargin(df.omit.na, fontsize = 13)
```

:::: column-page-inset-left
::: panel-tabset
### Item fit
```{r}
RIitemfitPCM2(df.omit.na, 300, 32, 8)
```
### PCA
```{r}
#| tbl-cap: "PCA of Rasch model residuals"
RIpcmPCA(df.omit.na)
```
### Loadings 1st contrast
```{r}
RIloadLoc(df.omit.na)
```
### Residualkorrelationer
```{r}
RIresidcorr(df.omit.na, cutoff = 0.2)
```
### Targeting
```{r}
#| fig-height: 5
RItargeting(df.omit.na)
```
### Itemhierarki
```{r}
#| fig-height: 6
RIitemHierarchy(df.omit.na)
```
### Svarskategorier
```{r}
#| include: false
mirt.rasch <- mirt(df.omit.na, model=1, itemtype='Rasch') # unidimensional Rasch model
```
```{r}
plot(mirt.rasch, type="trace")
```
:::
::::

F61 har alldeles för låg item fit, och svarskategorierna fungerar dåligt.

- Jag har inte blivit mobbad = 0
- Det har hänt någon enstaka gång = 1 
- 2 eller 3 gånger i månaden = 2
- Ungefär en gång i veckan = 3
- Flera gånger i veckan = 4

Vi kodar om F61 så att 3 och 4 = 2 och tittar sedan på item fit igen. Det är inte oväntat att en allmän fråga får låg item fit när den används tillsammans med mera specifika frågor inom samma område.

```{r}
df.omit.na$F61 <- recode(df.omit.na$F61,"4=2;3=2")
RIitemfitPCM2(df.omit.na, 300, 32, 8)

```

Vi tar bort F61 pga låg item fit, men kan prova att använda den bland skolfrågor och "Vantrivsel i skolan".

Item f60h, som frågar specifikt om lärare medan alla andra item är ospecifika kring vem som mobbar, har något hög Outfit MSQ och avvikande loading.

## Rasch-parametrar 2 (utan F61)

Eftersom vi inte längre har en blandning av dikotoma och polytoma items, utan bara dikotoma använder vi den vanliga Rasch-modellen.

::: panel-tabset
### Item fit
```{r}
#| label: rasch1.fit

df.omit.na$F61 <- NULL

RIitemfitRM(df.omit.na, 300, 32)
```
### PCA
```{r}
#| label: rasch1.pca
#| tbl-cap: "PCA of Rasch model residuals"
RIrmPCA(df.omit.na)
```
### Residualkorrelationer
```{r}
#| label: rasch1.rcorr
RIresidcorr(df.omit.na, cutoff = 0.2)
```
### Targeting
```{r}
#| label: rasch1.targ
RItargeting(df.omit.na, dich = T)
```
### Targeting sorterad
```{r}
#| label: rasch1.targs
df.erm<-RM(df.omit.na)
plotPImap(df.erm, sorted = T)
```
### Loadings 1st contrast
```{r}
#| label: rasch1.load
RIloadLoc(df.omit.na)
```
### Items
```{r}
#| label: rasch1.items
RIlistitems(df.omit.na)
```
:::

Inga problem med dimensionalitet.

## Reliabilitet

```{r}
RItif(df.omit.na)
```

Det är inte möjligt att bilda något meningsfullt index kring mobbningsfrågorna. Däremot kan som tidigare nämnt F61 läggas in bland skolfrågorna.

## Programvara som använts

```{r}
#| label: packagesv
pkgs <- cite_packages(cite.tidyverse = TRUE, 
                      output = "table",
                      bib.file = "grateful-refs.bib",
                      include.RStudio = TRUE)
formattable(pkgs, 
            table.attr = 'class=\"table table-striped\" style="font-size: 14px; font-family: Lato; width: 80%"')
```

## Referenser

