---
title: "Skola"
title-block-banner: "#009ca6"
title-block-banner-color: "#FFFFFF"
author: 
  name: Magnus Johansson
  affiliation: RISE Research Institutes of Sweden
  affiliation-url: https://ri.se/shic
  orcid: 0000-0003-1669-592X
date: '2022-11-21'
format: 
  html:
    toc: true
    toc-depth: 3
    toc-title: "Innehållsförteckning"
    embed-resources: true
    standalone: true
    page-layout: full
    logo: rise_logo_quarto.png
    mainfont: 'Lato'
    monofont: 'Roboto Mono'
    code-overflow: wrap
    code-tools: true
    code-fold: false
    number-sections: true
    #fig-dpi: 250
    layout-align: left
    linestretch: 1.6
    theme: materia
  pdf:
    papersize: a4
    documentclass: report #article, report or book
    classoption: [onecolumn, portrait]
  revealjs:
    theme: default
    logo: rise_logo_quarto.png
    chalkboard: true
    self-contained: false
#    footer: 'Material skapat av magnus.p.johansson@ri.se'
    mainfont: 'Lato'
    slide-level: 4
    scrollable: true
    smaller: true
execute:
  echo: false
  warning: false
  message: false
  cache: true
editor_options: 
  markdown: 
    wrap: 72
  chunk_output_type: inline
bibliography: grateful-refs.bib
---

```{r}
#| label: recodeImport
#| include: false

# for (i in skola.positiva) {
#   df[[i]]<-recode(df[[i]],"smb=0;sgb=1;sgd=2;smd=3",as.factor=FALSE)
# }
# 
# for (i in skola.negativa) {
#   df[[i]]<-recode(df[[i]],"smb=3;sgb=2;sgd=1;smd=0",as.factor=FALSE)
# }
# 
# for (i in c("F55","F56","F59")){
#   df[[i]]<-recode(df[[i]],"'Nej'=0;
#                'Ja, 1 gång'=1;
#                'Ja, 2-3 gånger'=2;
#                'Ja, 4-10 gånger'=3;
#                'Ja, 11-20 gånger'=4;
#                'Ja, mer än 20 gånger'=5;
#                '<NA>'=NA",
#                  as.factor=FALSE)
# }

### Additional item
# Hur ofta har du blivit mobbad eller trakasserad i skolan det här läsåret?
# df$F61<-recode(df$F61,"'Jag har inte blivit mobbad'=0;
#                'Det har hänt någon enstaka gång'=1;
#                '2 eller 3 gånger i månaden'=2;
#                'Ungefär en gång i veckan'=3;
#                'Flera gånger i veckan'=4;
#                '<NA>'=NA;
#                'Ska ej besvaras'=NA",
#                as.factor=FALSE)

```


```{r}
#| label: setup
#| include: false

# two packages below require that you use devtools to install them manually:
# first install devtools by
# install.packages('devtools')

library(arrow)
library(ggrepel)
library(car)
library(grateful) # devtools::install_github("Pakillo/grateful")
library(kableExtra)
library(readxl)
library(tidyverse)
library(eRm)
library(mirt)
library(psych)
library(ggplot2)
library(psychotree)
library(matrixStats)
library(reshape)
library(knitr)
library(cowplot)
library(formattable) 
library(RISEkbmRasch) # devtools::install_github("pgmj/RISEkbmRasch")
library(HH)
library(glue)
library(foreach)

### some commands exist in multiple packages, here we define preferred ones that are frequently used
select <- dplyr::select
count <- dplyr::count
recode <- car::recode
rename <- dplyr::rename

### set up color palette based on RISE guidelines
RISEprimGreen <- "#009ca6"
RISEprimRed <- "#e83c63"
RISEprimYellow <- "#ffe500"
RISEprimGreenMid <- "#8dc8c7"
RISEprimRedMid <- "#f5a9ab"
RISEprimYellowMid <- "#ffee8d"
RISEprimGreenLight <- "#ebf5f0"
RISEprimRedLight <- "#fde8df"
RISEprimYellowLight <- "#fff7dd"
RISEcompPurple <- "#482d55"
RISEcompGreenDark <- "#0e4e65"
RISEgrey1 <- "#f0f0f0"
RISEgrey2 <- "#c8c8c8"
RISEgrey3 <- "#828282"
RISEgrey4 <- "#555555"

# set some colors used later
cutoff_line <- RISEprimRed
dot_color <- "black"
backg_color <- RISEprimGreenLight

# set fontsize for all tables
r.fontsize <- 15

### first we pre-set our chosen cut-off values for some commonly used indices:
msq_min <- 0.7
msq_max <- 1.3
zstd_min <- -2
zstd_max <- 2
loc_dep <- 0.2 # above average residual correlation
dif_dif <- 0.5 # logits difference between groups in average item location (DIF)

### zstd is inflated with large samples (N > 500). Reduce sample size to jz and 
### run analysis yz random samples to get average ZSTD
jz = 300 # number to include in dataset
yz = 10 # number of random samples

# import item information
itemlabels<-read_excel("../../data/Skola_itemlabels.xls")

# import recoded data

df.all <- read_parquet("../../data/2022-08-22 sthlmsenkat data.parquet")

# Negativa<-names(df.all[c(156:157,160,162,164,166,168)])
# Positiva<-names(df.all[c(152:155,158:159,161,163,165,167,169)])
Negativa <- c("f54e", "f54f", "f54i", "f54k", "f54m", "f54o", "f54q")
Positiva <- c("f54a", "f54b", "f54c", "f54d", "f54g", "f54h", "f54j", "f54l", "f54n", "f54p", "f54r")

# filter relevant variables
df <- df.all %>% 
  select(itemlabels$itemnr,ar,Kön,ARSKURS,SkolSDO)

# create dataframe with 2014 data with all variables (post recode)
df.2014 <- df %>% 
  filter(ar == 2014) %>% 
  na.omit()
df.all.years <- df
df.omit.na <- df.2014
df.omit.na$ar <- NULL

# create DIF variables for gender and grade
dif.gender <- df.omit.na$Kön
df.omit.na$Kön <- NULL
dif.arskurs <- df.omit.na$ARSKURS
df.omit.na$ARSKURS <- NULL
dif.SkolSDO <- df.omit.na$SkolSDO
df.omit.na$SkolSDO <- NULL

# prepare for dif between years
df.dif.years <- df.all.years %>% 
  select(!Kön,!ARSKURS,!SkolSDO) %>% 
  na.omit()

dif.year <- df.dif.years$ar
df.dif.years$ar <- NULL
# df.dif.years can later be used for DIF analysis of years

# subset positive and negative items
df.skolpos <- df.omit.na %>% 
  select(any_of(Positiva))

df.skolneg <- df.omit.na %>% 
  select(any_of(Negativa))

responsesF55<-read.csv("../../data/responsesF55.csv", fileEncoding = "ISO-8859-1")

```

## Skola

Item/frågor har etiketter f54a-f54r i datafilen, och motsvaras av fråga 55 i PDF-filen med frågor.

"Hur väl stämmer följande påståenden in på dig din skolsituation?" följs av de ingående frågorna, alla med samma svarskategorier:

-   'Stämmer mycket dåligt'
-   'Stämmer ganska dåligt'
-   'Stämmer ganska bra'
-   'Stämmer mycket bra'

## Lista på items

```{r}
#| label: showitems
#RIcolorlistitems(c(1:4,7,8,10,12,14,16,18), RISEprimGreenMid)
kolorerade <- c(1:4,7,8,10,12,14,16,18)

itemlabels %>% 
  kbl(booktabs = T, escape = F) %>%
      # bootstrap options are for HTML output
      kable_styling(bootstrap_options = c("striped", "hover"), 
                    position = "left",
                    full_width = F,
                    font_size = 14,
                    fixed_thead = T) %>% # when there is a long list in the table
      #  column_spec(c(2:3), color = "red") %>% 
      row_spec(kolorerade, bold = F, color = "white", background = RISEprimGreen) %>% 
      column_spec(1, bold = T) %>% 
      kable_classic(html_font = "Lato")
```

Frågorna som ingår i Skola framgår ovan. Grönmarkerade frågor är positivt formulerade (fokuserar på positiva upplevelser), medan de frågor som saknar färgmarkering är negativt formulerade (utom betygsfrågorna F65a-c). Svarskategorierna har omkodats så att höga poäng innebär hög risk.

F56 och F59 ingår inte i något befintligt index, men i egenskap av att vara skolrelaterade tar vi med dem i en explorativ analys.

Tre frågor angår hur ofta något hänt under senaste läsåret, med svarskategorier enligt nedan. Svarskategorierna har ersatts med värden mellan 0 och 5, där "Nej" kodas som "0", för att bibehålla att hög poäng = hög risk.

```{r}
#| label: F55responses
## tbl-cap: ""

responsesF55 %>% 
  kbl(booktabs = T, escape = F, table.attr = "style='width:20%;'") %>%
  # options for HTML output
  kable_styling(bootstrap_options = c("striped", "hover"), 
                position = "center",
                full_width = T,
                font_size = 12,
                fixed_thead = T) %>% 
  column_spec(1, bold = T) %>% 
  kable_classic(html_font = "Lato") %>% 
  # latex_options are for PDF output
  kable_styling(latex_options = c("striped"))
```

Items F65a b c gäller senaste betyg (Streck eller A-F) för svenska, engelska och matematik. Vi antar att frågorna om betyg inte lämpar sig att bilda något index tillsammans med andra frågor, eftersom de är av skild karaktär, så de utelämnas i denna analys.


## Deskriptiva data

### Demografi

```{r}
#| label: descriptives1
#| layout-ncol: 2
RIdemographics(dif.gender, "Kön")
RIdemographics(dif.arskurs, "Årskurs")
```
### Item-data

:::: column-page-inset-left
::: panel-tabset
#### Tile plot
```{r}
#| label: descriptives2

df.omit.na <- df.omit.na %>% # ta bort betygsitems
  select(!starts_with("F65"))

RItileplot(df.omit.na)
```
#### Stacked bars (endast f54*)
```{r}
#| label: stack1

df.omit.na %>% 
  select(starts_with("f54")) %>% 
  RIbarstack()
```
#### Barplots {.scrollable}
```{r}
#| label: alt-descriptives
#| layout-ncol: 2
RIbarplot(df.omit.na)
```
:::
::::

## Rasch-analys samtliga items

Vi lägger in samtliga skol-items i en analys för att få en övergripande bild.

```{r}
#| column: margin
RIlistItemsMargin(df.omit.na, fontsize = 12)
```

:::: column-page-inset-left
::: panel-tabset
### Item fit
```{r}
RIitemfitPCM2(df.omit.na, 300, 32, 8)
```
### PCA
```{r}
#| tbl-cap: "PCA of Rasch model residuals"
RIpcmPCA(df.omit.na)
```
### Loadings 1st contrast
```{r}
RIloadLoc(df.omit.na)
```
### Residualkorrelationer
```{r}
RIresidcorr(df.omit.na, cutoff = 0.2)
```
### Targeting
```{r}
#| fig-height: 7
RItargeting(df.omit.na)
```
### Itemhierarki
```{r}
#| fig-height: 7
RIitemHierarchy(df.omit.na)
```
### Svarskategorier
```{r}
#| include: false
mirt.rasch <- mirt(df.omit.na, model=1, itemtype='Rasch') # unidimensional Rasch model
```
```{r}
plot(mirt.rasch, type="trace")
```
:::
::::

Det är tydligt att vi har flera dimensioner i data, exempelvis genom att PCA av residualer har ett största egenvärde över 2.0. Många items har avvikande item fit och residualkorrelationer. Somliga items har även problem med svarskategorierna.

Eftersom vi bland f54-items har två tydliga kluster som bildas av negativa (7 items) respektiva positiva items (11 items) provar vi att analysera dessa separat.

Gällande items F55, 56 och 59, så har samtliga problem med svarskategorier, hög item fit, och residualkorrelation mellan 55 och 56. Fråga F55 är tvetydig, "sjuk eller mådde dåligt", detta kan vara väldigt olika saker. Frågan hade kunnat fungera bättre delad i två olika frågor om frånvaro. Frågorna om skolk och fusk kanske är mera lämpade att hänga samman med items som berör individfaktorer/normbrytande beteenden, eftersom de har mera med individen att göra än skolan.

## Rasch-analys 1 positiva items

```{r}
#| column: margin
RIlistItemsMargin(df.skolpos, fontsize = 12)
```

:::: column-page-inset-left
::: panel-tabset
### Item fit
```{r}
RIitemfitPCM2(df.skolpos, 500, 32, 8)
```
### PCA
```{r}
#| tbl-cap: "PCA of Rasch model residuals"
RIpcmPCA(df.skolpos)
```
### Loadings 1st contrast
```{r}
RIloadLoc(df.skolpos)
```
### Residualkorrelationer
```{r}
RIresidcorr(df.skolpos, cutoff = 0.2)
```
### Targeting
```{r}
#| fig-height: 7
RItargeting(df.skolpos)
```
### Itemhierarki
```{r}
#| fig-height: 7
RIitemHierarchy(df.skolpos)
```
### Svarskategorier
```{r}
#| include: false
mirt.rasch <- mirt(df.skolpos, model=1, itemtype='Rasch') # unidimensional Rasch model
```
```{r}
plot(mirt.rasch, type="trace")
```
:::
::::

Items f54 a och b har båda problem med de två högsta svarskategorierna. Vi slår samman dessa.

```{r}
df.skolpos$f54a<-recode(df.skolpos$f54a,"3=2",as.factor=FALSE)
df.skolpos$f54b<-recode(df.skolpos$f54b,"3=2",as.factor=FALSE)
```

Vi har två item-par som korrelerar för mycket:

- f54c och g (eleverna är med och planerar/bestämmer)
- f54n och p (ser fram emot lektionerna/intressant undervisning)

Vi tar bort:

- f54c (g är bredare, medbestämmande även utanför undervisningen, och det är inte helt uppenbart att elever ska vara med och bestämma över undervisningen)
- f54p har något sämre MSQ och targeting än n

```{r}
removed.items.pos <- c("f54c","f54p")

df.skolpos <- df.skolpos %>%
  select(!any_of(removed.items.pos))
```

## Rasch-analys 2 positiva items

```{r}
#| column: margin
RIlistItemsMargin(df.skolpos, fontsize = 12)
```

:::: column-page-inset-left
::: panel-tabset
### Item fit
```{r}
RIitemfitPCM2(df.skolpos, 300, 32, 8)
```
### PCA
```{r}
#| tbl-cap: "PCA of Rasch model residuals"
RIpcmPCA(df.skolpos)
```
### Loadings 1st contrast
```{r}
RIloadLoc(df.skolpos)
```
### Residualkorrelationer
```{r}
RIresidcorr(df.skolpos, cutoff = 0.2)
```
### Targeting
```{r}
#| fig-height: 6
RItargeting(df.skolpos)
```
### Itemhierarki
```{r}
#| fig-height: 6
RIitemHierarchy(df.skolpos)
```
### Svarskategorier
```{r}
#| include: false
mirt.rasch <- mirt(df.skolpos, model=1, itemtype='Rasch') # unidimensional Rasch model
```
```{r}
plot(mirt.rasch, type="trace")
```
:::
::::

Inga problematiska residualkorrelationer kvarstår. Svarskategorierna fungerar acceptabelt. Några items har något låg item fit ZSTD. Det gäller främst f54d, som är en viktig fråga för innehållsvaliditeten och behålls.

## DIF/invarians - positiva items

### Kön

```{r}
#| column: margin
RIlistItemsMargin(df.skolpos, 12)
```

:::: column-page-inset-left
::: panel-tabset
#### Tabell
```{r}
#| fig-height: 3
RIdifTable(df.skolpos, dif.gender)
```
#### Figur
```{r}
RIdifFigure(df.skolpos, dif.gender)
```
:::
::::

Item f54a är det enda som avviker och närmar sig gränsvärdet 0.5. Inget annat item överstiger 0.3. Det verkar som att pojkar har svårare att ha koll på vilka regler som gäller på skolan än vad flickor har. 

### Årskurs

```{r}
#| column: margin

RIlistItemsMargin(df.skolpos, 12)
```

:::: column-page-inset-left
::: panel-tabset
#### Tabell
```{r}
#| fig-height: 3

RIdifTable(df.skolpos, dif.arskurs)
```
#### Figur
```{r}
RIdifFigure(df.skolpos, dif.arskurs)
```
:::
::::

### Årtal

:::: column-page-inset-left
::: panel-tabset
#### Tabell
```{r}

final.items.pos <- names(df.skolpos)
#write.csv(final.items, file = "2022-09-16 IFoptimalItems.csv")
df.dif.years.pos <- df.dif.years %>% 
  select(any_of(final.items.pos))

df.dif.years.pos$f54a<-recode(df.dif.years.pos$f54a,"3=2",as.factor=FALSE)
df.dif.years.pos$f54b<-recode(df.dif.years.pos$f54b,"3=2",as.factor=FALSE)

removed.items.pos <- c("f54c","f54p")

df.dif.years.pos <- df.dif.years.pos %>%
  select(!any_of(removed.items.pos))

RIdifTable(df.dif.years.pos, dif.year)
```
#### Figur 1
```{r}
RIdifFigure(df.dif.years.pos, dif.year)
```
#### Figur 2
```{r}
RIdifFigTime(df.dif.years.pos, dif.year)
```
:::
::::

Alla items fungerar stabilt över tid.

## Reliabilitet positiva frågor

```{r}
RItif(df.skolpos)
```

Reliabiliteten är klart acceptabel, och skevar något åt det högre hållet, d.v.s. har något bättre mätprecision för högre nivåer av risk.

## Item-parametrar positiva items
```{r}
RIitemparams(df.dif.years.pos, "SkolaPositivaItems.csv")
itemlabels %>% 
  filter(itemnr %in% names(df.dif.years.pos)) %>% 
  write_csv("SkolaPosItemnr.csv")
```
```{r}
RIscoreSE(df.dif.years.pos)
```

## Person fit positiva items
```{r}
RIpfit(df.skolpos)
```



## Rasch-analys 1 negativa items

```{r}
#| column: margin
RIlistItemsMargin(df.skolneg, fontsize = 13)
```

:::: column-page-inset-left
::: panel-tabset
### Item fit
```{r}
RIitemfitPCM2(df.skolneg, 300, 32, 8)
```
### PCA
```{r}
#| tbl-cap: "PCA of Rasch model residuals"
RIpcmPCA(df.skolneg)
```
### Loadings 1st contrast
```{r}
RIloadLoc(df.skolneg)
```
### Residualkorrelationer
```{r}
RIresidcorr(df.skolneg, cutoff = 0.2)
```
### Targeting
```{r}
#| fig-height: 5
RItargeting(df.skolneg)
```
### Itemhierarki
```{r}
#| fig-height: 5
RIitemHierarchy(df.skolneg)
```
### Svarskategorier
```{r}
#| include: false
mirt.rasch <- mirt(df.skolneg, model=1, itemtype='Rasch') # unidimensional Rasch model
```
```{r}
plot(mirt.rasch, type="trace")
```
:::
::::

Det enda som sticker ut påtagligt är att f54o har oordnade svarskategorier. Vi slår samman de två mittersta.

```{r}
df.skolneg$f54o <- recode(df.skolneg$f54o, "2=1;3=2", as.factor = FALSE)
```

## Rasch-analys 2 negativa items

```{r}
#| column: margin
RIlistItemsMargin(df.skolneg, fontsize = 13)
```

:::: column-page-inset-left
::: panel-tabset
### Item fit
```{r}
RIitemfitPCM2(df.skolneg, 300, 32, 8)
```
### PCA
```{r}
#| tbl-cap: "PCA of Rasch model residuals"
RIpcmPCA(df.skolneg)
```
### Loadings 1st contrast
```{r}
RIloadLoc(df.skolneg)
```
### Residualkorrelationer
```{r}
RIresidcorr(df.skolneg, cutoff = 0.2)
```
### Targeting
```{r}
#| fig-height: 5
RItargeting(df.skolneg)
```
### Itemhierarki
```{r}
#| fig-height: 5
RIitemHierarchy(df.skolneg)
```
### Svarskategorier
```{r}
#| include: false
mirt.rasch <- mirt(df.skolneg, model=1, itemtype='Rasch') # unidimensional Rasch model
```
```{r}
plot(mirt.rasch, type="trace")
```
:::
::::

Allt ser ok ut.

## DIF/invarians - negativa items

### Kön

```{r}
#| column: margin
RIlistItemsMargin(df.skolneg, 12)
```

:::: column-page-inset-left
::: panel-tabset
#### Tabell
```{r}
#| fig-height: 3
RIdifTable(df.skolneg, dif.gender)
```
#### Figur
```{r}
RIdifFigure(df.skolneg, dif.gender)
```
:::
::::

Inga problematiska items. Endast f54q överstiger 0.3 logits.

### Årskurs

```{r}
#| column: margin

RIlistItemsMargin(df.skolneg)
```

:::: column-page-inset-left
::: panel-tabset
#### Tabell
```{r}
#| fig-height: 3
RIdifTable(df.skolneg, dif.arskurs)
```
#### Figur
```{r}
RIdifFigure(df.skolneg, dif.arskurs)
```
:::
::::

### Årtal
:::: column-page-inset-left
::: panel-tabset
#### Tabell
```{r}

final.items.neg <- names(df.skolneg)
#write.csv(final.items, file = "2022-09-16 IFoptimalItems.csv")
df.dif.years.neg <- df.dif.years %>% 
  select(any_of(final.items.neg))

df.dif.years.neg$f54o <- recode(df.dif.years.neg$f54o, "2=1;3=2", as.factor = FALSE)

RIdifTable(df.dif.years.neg, dif.year)
```
#### Figur 1
```{r}
RIdifFigure(df.dif.years.neg, dif.year)
```
#### Figur 2
```{r}
RIdifFigTime(df.dif.years.neg, dif.year)
```
:::
::::

Inga items överstiger 0.4 logits i största skillnad , så vi har inga problem med jämförbarhet över tid. Däremot så finns en gradvis förskjutning över åren för flera items, vilket kan vara bra att undersöka närmare. Tyvärr har denna analys inte resurser att prioritera detta.

## Reliabilitet negativa frågor

```{r}
RItif(df.skolneg)
```

Reliabiliteten är klart acceptabel, och skevar något åt det högre hållet, d.v.s. har något bättre mätprecision för högre nivåer av risk.

## Item-parametrar negativa items
```{r}
RIitemparams(df.dif.years.neg, "SkolaNegativaItems.csv")
itemlabels %>% 
  filter(itemnr %in% names(df.dif.years.neg)) %>% 
  write_csv("SkolaNegItemnr.csv")
```
```{r}
RIscoreSE(df.dif.years.neg)
```

## Person fit negativa items
```{r}
RIpfit(df.skolneg)
```

## Negativa items + F61

Item F61 ("Hur ofta har du blivit mobbad eller trakasserad i skolan det här läsåret?") kan möjligen fungera tillsammans med de negativa skolfrågorna.

Svarsskalan har kodats enligt nedan, och den separata analysen av mobbnings-relaterade items tyder på att de tre högsta kategorierna kan behöva slås samman:

- 'Jag har inte blivit mobbad'=0;
- 'Det har hänt någon enstaka gång'=1;
- '2 eller 3 gånger i månaden'=2;
- 'Ungefär en gång i veckan'=3;
- 'Flera gånger i veckan'=4;

```{r}
### Additional item
# Hur ofta har du blivit mobbad eller trakasserad i skolan det här läsåret?
df.all$F61 <- recode(df.all$F61,"'Jag har inte blivit mobbad'=0;
               'Det har hänt någon enstaka gång'=1;
               '2 eller 3 gånger i månaden'=2;
               'Ungefär en gång i veckan'=3;
               'Flera gånger i veckan'=4;
               '<NA>'=NA;
               'Ska ej besvaras'=NA",
               as.factor=FALSE)

df.skolneg2 <- df.all %>% 
  filter(ar == 2014) %>% 
  select(any_of(final.items.neg),F61,Kön,ARSKURS) %>% 
  na.omit()

# create DIF variables for gender and grade
dif.gender <- df.skolneg2$Kön
df.skolneg2$Kön <- NULL
dif.arskurs <- df.skolneg2$ARSKURS
df.skolneg2$ARSKURS <- NULL

df.skolneg2$f54o <- recode(df.skolneg2$f54o, "2=1;3=2", as.factor = FALSE)

itemlabels <- read.csv("../../data/allitems.csv") %>% 
  filter(Index == "Skola") %>% 
  select(itemnr,item)

```

## Rasch-analys 1 negativa + F61

```{r}
#| column: margin
RIlistItemsMargin(df.skolneg2, fontsize = 13)
```

:::: column-page-inset-left
::: panel-tabset
### Item fit
```{r}
RIitemfitPCM2(df.skolneg2, 300, 32, 8)
```
### PCA
```{r}
#| tbl-cap: "PCA of Rasch model residuals"
RIpcmPCA(df.skolneg2)
```
### Loadings 1st contrast
```{r}
RIloadLoc(df.skolneg2)
```
### Residualkorrelationer
```{r}
RIresidcorr(df.skolneg2, cutoff = 0.2)
```
### Targeting
```{r}
#| fig-height: 5
RItargeting(df.skolneg2)
```
### Itemhierarki
```{r}
#| fig-height: 5
RIitemHierarchy(df.skolneg2)
```
### Svarskategorier
```{r}
#| include: false
mirt.rasch <- mirt(df.skolneg2, model=1, itemtype='Rasch') # unidimensional Rasch model
```
```{r}
plot(mirt.rasch, type="trace")
```
:::
::::

Som väntat problem med svarskategorierna. Vi slår samman de tre högsta och gör om analysen.

```{r}
df.skolneg2$F61 <- recode(df.skolneg2$F61, "4=2;3=2", as.factor = FALSE)

```

## Rasch-analys 2 negativa + F61

```{r}
#| column: margin
RIlistItemsMargin(df.skolneg2, fontsize = 13)
```

:::: column-page-inset-left
::: panel-tabset
### Item fit
```{r}
RIitemfitPCM2(df.skolneg2, 300, 32, 8)
```
### PCA
```{r}
#| tbl-cap: "PCA of Rasch model residuals"
RIpcmPCA(df.skolneg2)
```
### Loadings 1st contrast
```{r}
RIloadLoc(df.skolneg2)
```
### Residualkorrelationer
```{r}
RIresidcorr(df.skolneg2, cutoff = 0.2)
```
### Targeting
```{r}
#| fig-height: 5
RItargeting(df.skolneg2)
```
### Itemhierarki
```{r}
#| fig-height: 5
RIitemHierarchy(df.skolneg2)
```
### Svarskategorier
```{r}
#| include: false
mirt.rasch <- mirt(df.skolneg2, model=1, itemtype='Rasch') # unidimensional Rasch model
```
```{r}
plot(mirt.rasch, type="trace")
```
:::
::::

Även med svarskategorierna i ordning uppvisar F61 hög outfit MSQ och ZSTD. Faktorladdning på första kontrasten indikerar också att F61 avviker något. Det är inte befogat att ta med F61 i detta index.

## Analys av delskalor {#sec-skolaDelskalor}

- Uppmärksamhet från lärare - (f54d,f54j,f54m)
- Inflytande skolan - (f54c,f54g,f54k)
- Tydliga förväntningar - (f54a,f54h,f54l)
- Anknytning till skola - (f54f,f54n,f54q)
- Trivsel i skolan - (f54b,F56)

```{r}
# create vectors with items for each subscale, as.character(expression
Uppmärksamhet <- as.character(expression(f54d,f54j,f54m))
Inflytande <- as.character(expression(f54c,f54g,f54k))
Tydliga <- as.character(expression(f54a,f54h,f54l))
Anknytning <- as.character(expression(f54f,f54n,f54q))
Trivsel <- as.character(expression(f54b,F56))
```

### Uppmärksamhet från lärare

```{r}
# subset items to dataframe
df.subskala <- df.omit.na %>% 
  select(all_of(Uppmärksamhet))
```

```{r}
#| column: margin
RIlistItemsMargin(df.subskala, 13)
```


:::: column-page-inset-left
::: panel-tabset
#### Item fit {.smaller}
```{r}
RIitemfitPCM2(df.subskala, 300, 32, 8)
```
#### PCA
```{r}
#| tbl-cap: "PCA of Rasch model residuals"
RIpcmPCA(df.subskala)
```
#### Loadings 1st contrast
```{r}
RIloadLoc(df.subskala)
```
#### Residualkorrelationer
```{r}
RIresidcorr(df.subskala, cutoff = 0.2)
```
#### Targeting
```{r}
#| fig-height: 4
RItargeting(df.subskala)
```
#### Itemhierarki
```{r}
#| fig-height: 4
RIitemHierarchy(df.subskala)
```
#### Svarskategorier
```{r}
#| include: false
mirt.rasch <- mirt(df.subskala, model=1, itemtype='Rasch') # unidimensional Rasch model
```
```{r}
plot(mirt.rasch, type="trace")
```
#### Items
```{r}
RIlistitems(df.subskala)
```
#### Reliabilitet
```{r}
RItif(df.subskala)
```
#### Person fit
```{r}
RIpfit(df.subskala)
```
:::
::::

### Inflytande skolan

```{r}
# subset items to dataframe
df.subskala <- df.omit.na %>% 
  select(all_of(Inflytande))
```

```{r}
#| column: margin
RIlistItemsMargin(df.subskala, 13)
```


:::: column-page-inset-left
::: panel-tabset
#### Item fit {.smaller}
```{r}
RIitemfitPCM2(df.subskala, 300, 32, 8)
```
#### PCA
```{r}
#| tbl-cap: "PCA of Rasch model residuals"
RIpcmPCA(df.subskala)
```
#### Loadings 1st contrast
```{r}
RIloadLoc(df.subskala)
```
#### Residualkorrelationer
```{r}
RIresidcorr(df.subskala, cutoff = 0.2)
```
#### Targeting
```{r}
#| fig-height: 4
RItargeting(df.subskala)
```
#### Itemhierarki
```{r}
#| fig-height: 4
RIitemHierarchy(df.subskala)
```
#### Svarskategorier
```{r}
#| include: false
mirt.rasch <- mirt(df.subskala, model=1, itemtype='Rasch') # unidimensional Rasch model
```
```{r}
plot(mirt.rasch, type="trace")
```
#### Items
```{r}
RIlistitems(df.subskala)
```
#### Reliabilitet
```{r}
RItif(df.subskala)
```
#### Person fit
```{r}
RIpfit(df.subskala)
```
:::
::::

### Tydliga förväntningar

```{r}
# subset items to dataframe
df.subskala <- df.omit.na %>% 
  select(all_of(Tydliga))
```

```{r}
#| column: margin
RIlistItemsMargin(df.subskala, 13)
```


:::: column-page-inset-left
::: panel-tabset
#### Item fit {.smaller}
```{r}
RIitemfitPCM2(df.subskala, 500, 32, 4)
```
#### PCA
```{r}
#| tbl-cap: "PCA of Rasch model residuals"
RIpcmPCA(df.subskala)
```
#### Loadings 1st contrast
```{r}
RIloadLoc(df.subskala)
```
#### Residualkorrelationer
```{r}
RIresidcorr(df.subskala, cutoff = 0.2)
```
#### Targeting
```{r}
#| fig-height: 4
RItargeting(df.subskala)
```
#### Itemhierarki
```{r}
#| fig-height: 4
RIitemHierarchy(df.subskala)
```
#### Svarskategorier
```{r}
#| include: false
mirt.rasch <- mirt(df.subskala, model=1, itemtype='Rasch') # unidimensional Rasch model
```
```{r}
plot(mirt.rasch, type="trace")
```
#### Items
```{r}
RIlistitems(df.subskala)
```
#### Reliabilitet
```{r}
RItif(df.subskala)
```
#### Person fit
```{r}
RIpfit(df.subskala)
```
:::
::::

### Anknytning till skola

```{r}
# subset items to dataframe
df.subskala <- df.omit.na %>% 
  select(all_of(Anknytning))
```

```{r}
#| column: margin
RIlistItemsMargin(df.subskala, 13)
```


:::: column-page-inset-left
::: panel-tabset
#### Item fit {.smaller}
```{r}
RIitemfitPCM2(df.subskala, 300, 32, 8)
```
#### PCA
```{r}
#| tbl-cap: "PCA of Rasch model residuals"
RIpcmPCA(df.subskala)
```
#### Loadings 1st contrast
```{r}
RIloadLoc(df.subskala)
```
#### Residualkorrelationer
```{r}
RIresidcorr(df.subskala, cutoff = 0.2)
```
#### Targeting
```{r}
#| fig-height: 4
RItargeting(df.subskala)
```
#### Itemhierarki
```{r}
#| fig-height: 4
RIitemHierarchy(df.subskala)
```
#### Svarskategorier
```{r}
#| include: false
mirt.rasch <- mirt(df.subskala, model=1, itemtype='Rasch') # unidimensional Rasch model
```
```{r}
plot(mirt.rasch, type="trace")
```
#### Items
```{r}
RIlistitems(df.subskala)
```
#### Reliabilitet
```{r}
RItif(df.subskala)
```
#### Person fit
```{r}
RIpfit(df.subskala)
```
:::
::::

### Trivsel i skolan

```{r}
# subset items to dataframe
df.subskala <- df.omit.na %>% 
  select(all_of(Trivsel))
```

```{r}
#| column: margin
RIlistItemsMargin(df.subskala, 13)
```


:::: column-page-inset-left
::: panel-tabset
#### Item fit {.smaller}
```{r}
RIitemfitPCM2(df.subskala, 400, 32, 8)
```
#### PCA
```{r}
#| tbl-cap: "PCA of Rasch model residuals"
RIpcmPCA(df.subskala)
```
#### Loadings 1st contrast
```{r}
RIloadLoc(df.subskala)
```
#### Residualkorrelationer
```{r}
RIresidcorr(df.subskala, cutoff = 0.2)
```
#### Targeting
```{r}
#| fig-height: 4
RItargeting(df.subskala)
```
#### Itemhierarki
```{r}
#| fig-height: 4
RIitemHierarchy(df.subskala)
```
#### Svarskategorier
```{r}
#| include: false
mirt.rasch <- mirt(df.subskala, model=1, itemtype='Rasch') # unidimensional Rasch model
```
```{r}
plot(mirt.rasch, type="trace")
```
#### Items
```{r}
RIlistitems(df.subskala)
```
#### Reliabilitet
```{r}
RItif(df.subskala)
```
#### Person fit
```{r}
RIpfit(df.subskala)
```
:::
::::


### Delskalor - sammanfattande kommentar

Alla delskalor har flera items som uppvisar låg item fit, vilket innebär att svaren är för förutsägbara tillsammans med övriga frågor. Det vill säga att de tillför relativt lite information.

All delskalor uppvisar också låg reliabilitet. "Trivsel i skolan" har både stora problem med svarskategorier och item fit, så att reliabilitetskurvan går över 0.7 vid ett smalt område är inte relevant eftersom delskalan inte uppfyller andra kriterier. Anledningen till att reliabiliteten ser ut att vara högre är att item F56 har väldigt många svarskategorier som överlappar varandra inom ett smalt område. Men eftersom svarskategorierna är oordnade medför de inte meningsfull information om respondenterna.

## Programvara som använts

```{r}
#| label: packagesv
pkgs <- cite_packages(cite.tidyverse = TRUE, 
                      output = "table",
                      bib.file = "grateful-refs.bib",
                      include.RStudio = TRUE)
formattable(pkgs, 
            table.attr = 'class=\"table table-striped\" style="font-size: 14px; font-family: Lato; width: 80%"')
```

## Referenser
