---
title: "Föräldrafrågor"
title-block-banner: "#009ca6"
author: 
  name: Magnus Johansson
  affiliation: RISE Research Institutes of Sweden
  affiliation-url: https://ri.se/shic
  orcid: 0000-0003-1669-592X
date: '2022-11-24'
format: 
  html:
    toc: true
    toc-depth: 3
    toc-title: "Innehållsförteckning"
    embed-resources: true
    standalone: true
    page-layout: full
    logo: rise_logo_quarto.png
    mainfont: 'Lato'
    monofont: 'Roboto Mono'
    code-overflow: wrap
    code-tools: true
    code-fold: false
    number-sections: true
    fig-dpi: 250
    layout-align: left
    linestretch: 1.6
    theme: materia
  pdf:
    papersize: a4
    documentclass: article #article, report or book
    classoption: [twocolumn, portrait]
  revealjs:
    theme: default
    logo: rise_logo_quarto.png
    chalkboard: false
    self-contained: true
#    footer: 'Material skapat av magnus.p.johansson@ri.se'
    mainfont: 'Lato'
    slide-level: 4
    scrollable: true
    smaller: false
execute:
  echo: false
  warning: false
  message: false
  cache: true
editor_options: 
  markdown: 
    wrap: 72
  chunk_output_type: inline
bibliography: grateful-refs.bib
---
```{r}
#| label: recoderawdata
#| include: false

# df$F79<-recode(df$F79,"'Alltid'=0;
#                'Ibland'=1;
#                'Sällan'=2;
#                'Aldrig'=3;
#                'Vet inte'=NA;
#                '<NA>'=NA",
#                as.factor=FALSE)
# 
# df$F80<-recode(df$F80,"'Ja, alla'=0;
#                'Ja, de allra flesta'=1;
#                'Ja, några'=2;
#                'Nej, ingen'=3;
#                'Vet inte'=NA;
#                '<NA>'=NA",
#                as.factor=FALSE)
# 
# df$F81<-recode(df$F81,"'Ja, helt och hållet'=0;
#                'Ja, till större delen'=1;
#                'Ja, en liten del'=2;
#                'Nej, inte alls'=3;
#                'Vet inte'=NA;
#                '<NA>'=NA",
#                as.factor=FALSE)
# 
# df$F82<-recode(df$F82,"'Ja'=0;
#                'Nej'=1;
#                'Vet inte'=NA;
#                '<NA>'=NA",
#                as.factor=FALSE)
# 
# df$f83a<-recode(df$f83a,"'Stämmer mycket bra'=0;
#                'Stämmer ganska bra'=1;
#                'Stämmer ganska dåligt'=2;
#                'Stämmer mycket dåligt'=3;
#                '<NA>'=NA",
#                as.factor=FALSE)
# df$f83b<-recode(df$f83b,"'Stämmer mycket bra'=3;'Stämmer ganska bra'=2;'Stämmer ganska dåligt'=1;'Stämmer mycket dåligt'=0;
#               '<NA>'=NA",as.factor=FALSE)
# df$f83c<-recode(df$f83c,"'Stämmer mycket bra'=0;'Stämmer ganska bra'=1;'Stämmer ganska dåligt'=2;'Stämmer mycket dåligt'=3;
#               '<NA>'=NA",as.factor=FALSE)
# df$f83d<-recode(df$f83d,"'Stämmer mycket bra'=3;'Stämmer ganska bra'=2;'Stämmer ganska dåligt'=1;'Stämmer mycket dåligt'=0;
#               '<NA>'=NA",as.factor=FALSE)
# df$f83e<-recode(df$f83e,"'Stämmer mycket bra'=0;'Stämmer ganska bra'=1;'Stämmer ganska dåligt'=2;'Stämmer mycket dåligt'=3;
#               '<NA>'=NA",as.factor=FALSE)
# df$f83f<-recode(df$f83f,"'Stämmer mycket bra'=3;'Stämmer ganska bra'=2;'Stämmer ganska dåligt'=1;'Stämmer mycket dåligt'=0;
#               '<NA>'=NA",as.factor=FALSE)
# df$f83g<-recode(df$f83g,"'Stämmer mycket bra'=0;'Stämmer ganska bra'=1;'Stämmer ganska dåligt'=2;'Stämmer mycket dåligt'=3;
#                '<NA>'=NA", as.factor=FALSE)
# df$f83h<-recode(df$f83h,"'Stämmer mycket bra'=0;'Stämmer ganska bra'=1;'Stämmer ganska dåligt'=2;'Stämmer mycket dåligt'=3;
#                '<NA>'=NA", as.factor=FALSE)
# negativa.items <- c("f83b","f83e","f83f")
# 
# df.parent <- df %>% 
#   select(F79,F80,F81,F82,starts_with("f83"),ar,Kön,ARSKURS)

```

```{r}
#| label: setup
#| code-fold: false
#| include: false

# two packages below require that you use devtools to install them manually:
# first install devtools by
# install.packages('devtools')

library(arrow)
library(ggrepel)
library(car)
library(grateful) # devtools::install_github("Pakillo/grateful")
library(kableExtra)
library(readxl)
library(tidyverse)
library(eRm)
library(mirt)
library(psych)
library(ggplot2)
library(psychotree)
library(matrixStats)
library(reshape)
library(knitr)
library(cowplot)
library(formattable) 
library(RISEkbmRasch) # devtools::install_github("pgmj/RISEkbmRasch")
library(HH)
library(glue)
library(foreach)

### some commands exist in multiple packages, here we define preferred ones that are frequently used
select <- dplyr::select
count <- dplyr::count
recode <- car::recode
rename <- dplyr::rename

### set up color palette based on RISE guidelines
RISEprimGreen <- "#009ca6"
RISEprimRed <- "#e83c63"
RISEprimYellow <- "#ffe500"
RISEprimGreenMid <- "#8dc8c7"
RISEprimRedMid <- "#f5a9ab"
RISEprimYellowMid <- "#ffee8d"
RISEprimGreenLight <- "#ebf5f0"
RISEprimRedLight <- "#fde8df"
RISEprimYellowLight <- "#fff7dd"
RISEcompPurple <- "#482d55"
RISEcompGreenDark <- "#0e4e65"
RISEgrey1 <- "#f0f0f0"
RISEgrey2 <- "#c8c8c8"
RISEgrey3 <- "#828282"
RISEgrey4 <- "#555555"

# set some colors used later
cutoff_line <- RISEprimRed
dot_color <- "black"
backg_color <- RISEprimGreenLight

# set fontsize for all tables
r.fontsize <- 15

### first we pre-set our chosen cut-off values for some commonly used indices:
msq_min <- 0.7
msq_max <- 1.3
zstd_min <- -2
zstd_max <- 2
loc_dep <- 0.2 # above average residual correlation
dif_dif <- 0.5 # logits difference between groups in average item location (DIF)

### zstd is inflated with large samples (N > 500). Reduce sample size to jz and 
### run analysis yz random samples to get average ZSTD
jz = 300 # number to include in dataset
yz = 10 # number of random samples

# import item information
itemlabels<-read_excel("../../data/PARENTSitems.xls")

# read recoded dataset
# df <- read.csv("C:/Users/magnuspjo/OneDrive - RISE/Dokument/Länsstyrelsen/Stockholmsenkäten2022/data/PARENTSalldata.csv", fileEncoding = "ISO-8859-1")
df.all <- read_parquet("../../data/2022-08-22 sthlmsenkat data.parquet")

df <- df.all %>% 
  select(itemlabels$itemnr,Kön,ARSKURS,ar)

df$F58<-recode(df$F58,"'De skulle reagera mycket kraftigt'=0;
               'De skulle reagera ganska mycket'=1;
               'De skulle inte reagera så mycket'=2;
               'De skulle inte reagera alls'=3;
               'Vet inte'=NA;
               '<NA>'=NA",
               as.factor=FALSE)

# create dataframe with 2014 data with all variables (post recode)
df.2014 <- df %>% 
  filter(ar == 2014) |> 
  na.omit() 

df.all.years <- df

df.omit.na <- df.2014 |> 
  select(!F58) # we will add this item later


df.omit.na$ar <- NULL

# create DIF variables for gender and grade
dif.gender <- df.omit.na$Kön
df.omit.na$Kön <- NULL
dif.arskurs <- df.omit.na$ARSKURS
df.omit.na$ARSKURS <- NULL

df.backup <- df.omit.na

# prepare for dif between years
df.dif.years <- df.all.years %>% 
  select(!Kön,!ARSKURS) |> 
  na.omit()

dif.year <- df.dif.years$ar
df.dif.years$ar <- NULL
# df.dif.years can later be used for DIF analysis of years

```

## Föräldrafrågor

Item/frågor har etiketter F79-F82 samt f83a-h i datafilen, och motsvaras av fråga 81-84 samt 85 i PDF-filen med frågor.

Samtliga f83-frågor har fyra svarskategorier: *"Stämmer mycket bra, Stämmer ganska bra, Stämmer ganska dåligt, Stämmer mycket dåligt"*. Sektionen i enkäten inleds med meningen: *"Hur väl stämmer följande påståenden in på hur dina föräldrar/vårdnadshavare är mot dig?"*.

F79-81 har fyra svarsalternativ, som varierar med frågan, och F82 har bara två svarsalternativ ("Ja" eller "Nej").

Svarsdata har kodats så att högre poäng innebär mera problem/högre "risk". Svarsalternativet *"Vet inte"* har kodats som saknat svar.

I Stockholmsenkäten finns items i olika delar som angår föräldrar på olika vis, som inte lagts samman med föräldrafrågorna tidigare. Vi kommer senare i analysen att lägga till frågan

- F58 "Hur skulle dina föräldrar reagera om du hade skolkat?"

### Lista med enkätfrågorna

```{r}
#| label: showitems
RIlistitems(df.omit.na)
  
```

### Demografi

Vi har `r nrow(df.omit.na)` deltagare i samplet från 2014, och deras könsfördelning återges i tabellen nedan. Deltagare som saknar data på samtliga frågor är borttagna ur analysen.

## Deskriptiva data

### Demografi

```{r}
#| label: descriptives1
#| layout-ncol: 2
RIdemographics(dif.gender, "Kön")
RIdemographics(dif.arskurs, "Årskurs")
```

### Item-data

:::: column-page-inset-left
::: panel-tabset
#### Tile plot
```{r}
#| label: descriptives2
RItileplot(df.omit.na)
```
#### Stacked bars
```{r}
#| label: stack1
RIbarstack(df.omit.na)
```
#### Barplots {.scrollable}
```{r}
#| label: alt-descriptives
#| layout-ncol: 2
RIbarplot(df.omit.na)
```
:::
::::

## Rasch-analys 1 samtliga items

```{r}
#| column: margin
RIlistItemsMargin(df.omit.na, fontsize = 12)
```

:::: column-page-inset-left
::: panel-tabset
### Item fit
```{r}
RIitemfitPCM2(df.omit.na, 300, 32, 8)
```
### PCA
```{r}
#| tbl-cap: "PCA of Rasch model residuals"
RIpcmPCA(df.omit.na)
```
### Loadings 1st contrast
```{r}
RIloadLoc(df.omit.na)
```
### Residualkorrelationer
```{r}
RIresidcorr(df.omit.na, cutoff = 0.2)
```
### Targeting
```{r}
#| fig-height: 7
RItargeting(df.omit.na)
```
### Itemhierarki
```{r}
#| fig-height: 7
RIitemHierarchy(df.omit.na)
```
### Svarskategorier
```{r}
#| include: false
mirt.rasch <- mirt(df.omit.na, model=1, itemtype='Rasch') # unidimensional Rasch model
```
```{r}
plot(mirt.rasch, type="trace")
```
:::
::::

Många items har problem med svarskategorier och residualkorrelationer. Både PCA av residualer och figuren med faktorladdning på första residualkontrasten tyder också på multidimensionalitet bland items.

Det framgår tydligt att items 

Vi provar att gå vidare genom att eliminera avvikande kluster av items, och se vad vi kan landa i. Sedan återvänder vi till att från samtliga items ta fram en så välfungerande uppsättning som möjligt.

## Dimensionalitet 1

Vi tar bort de tre items som handlar om hot och otrygghet, utan att åtgärda några svarskategorier.

```{r}
straff <- c("f83b","f83d","f83f")

df.2 <- df.omit.na |> 
  select(!any_of(straff))

```

```{r}
#| column: margin
RIlistItemsMargin(df.2, fontsize = 12)
```

:::: column-page-inset-left
::: panel-tabset
### Item fit
```{r}
RIitemfitPCM2(df.2, 350, 32, 8)
```
### PCA
```{r}
#| tbl-cap: "PCA of Rasch model residuals"
RIpcmPCA(df.2)
```
### Loadings 1st contrast
```{r}
RIloadLoc(df.2)
```
### Residualkorrelationer
```{r}
RIresidcorr(df.2, cutoff = 0.2)
```
### Targeting
```{r}
#| fig-height: 7
RItargeting(df.2)
```
### Itemhierarki
```{r}
#| fig-height: 7
RIitemHierarchy(df.2)
```
### Svarskategorier
```{r}
#| include: false
mirt.rasch <- mirt(df.2, model=1, itemtype='Rasch') # unidimensional Rasch model
```
```{r}
plot(mirt.rasch, type="trace")
```
:::
::::

Största egenvärdet från PCA av residualer är fortfarande över 2.0 och utifrån denna uppsättning av items verkar F79, 80 och 81 bilda ett eget kluster ("föräldrakontroll"). Vi tar bort dem.

## Dimensionalitet 2

```{r}
fkontroll <- c("F79","F80","F81")

df.2 <- df.2 |> 
  select(!any_of(fkontroll))

```

```{r}
#| column: margin
RIlistItemsMargin(df.2, fontsize = 12)
```

:::: column-page-inset-left
::: panel-tabset
### Item fit
```{r}
RIitemfitPCM2(df.2, 300, 32, 8)
```
### PCA
```{r}
#| tbl-cap: "PCA of Rasch model residuals"
RIpcmPCA(df.2)
```
### Loadings 1st contrast
```{r}
RIloadLoc(df.2)
```
### Residualkorrelationer
```{r}
RIresidcorr(df.2, cutoff = 0.2)
```
### Targeting
```{r}
#| fig-height: 7
RItargeting(df.2)
```
### Itemhierarki
```{r}
#| fig-height: 7
RIitemHierarchy(df.2)
```
### Svarskategorier
```{r}
#| include: false
mirt.rasch <- mirt(df.2, model=1, itemtype='Rasch') # unidimensional Rasch model
```
```{r}
plot(mirt.rasch, type="trace")
```
:::
::::

Egenvärdet från PCA är nu under 2.0, och figuren med faktorladdningar visar möjligen att f83g och h drar åt ett eget håll.

Vi har en del problem med residualkorrelationer.

Item f83c har låg fit och korrelerar med f83a, och tas därför bort.

```{r}

df.2$f83c <- NULL

```

## Dimensionalitet 3

```{r}
#| column: margin
RIlistItemsMargin(df.2, fontsize = 12)
```

:::: column-page-inset-left
::: panel-tabset
### Item fit
```{r}
RIitemfitPCM2(df.2, 350, 32, 8)
```
### PCA
```{r}
#| tbl-cap: "PCA of Rasch model residuals"
RIpcmPCA(df.2)
```
### Loadings 1st contrast
```{r}
RIloadLoc(df.2)
```
### Residualkorrelationer
```{r}
RIresidcorr(df.2, cutoff = 0.2)
```
### Targeting
```{r}
#| fig-height: 7
RItargeting(df.2)
```
### Itemhierarki
```{r}
#| fig-height: 7
RIitemHierarchy(df.2)
```
### Svarskategorier
```{r}
#| include: false
mirt.rasch <- mirt(df.2, model=1, itemtype='Rasch') # unidimensional Rasch model
```
```{r}
plot(mirt.rasch, type="trace")
```
:::
::::

Nu framkommer en starkare residualkorrelation mellan f83 a och e. I den tidigare analysen där samtliga föräldraitems var med hade dessa två, samt den nyss borttagna f83c, mycket starka residualkorrelationer. Alla tre items handlar om positiv uppmärksamhet från föräldrarna, och det är tydligt att dessa items är för lika varandra. Eftersom f83e har bättre separation och spridning av svarströsklar tar vi bort f83a.

```{r}
df.2$f83a <- NULL
```

## Dimensionalitet 4

```{r}
#| column: margin
RIlistItemsMargin(df.2, fontsize = 12)
```

:::: column-page-inset-left
::: panel-tabset
### Item fit
```{r}
RIitemfitPCM2(df.2, 350, 32, 8)
```
### PCA
```{r}
#| tbl-cap: "PCA of Rasch model residuals"
RIpcmPCA(df.2)
```
### Loadings 1st contrast
```{r}
RIloadLoc(df.2)
```
### Residualkorrelationer
```{r}
RIresidcorr(df.2, cutoff = 0.2)
```
### Targeting
```{r}
#| fig-height: 7
RItargeting(df.2)
```
### Itemhierarki
```{r}
#| fig-height: 7
RIitemHierarchy(df.2)
```
### Reliabilitet
```{r}
RItif(df.2)
```
:::
::::

Inga problematiska residualkorrelationer kvarstår. Dock har f83h för låg item fit. Om vi skulle eliminera den kvarstår bara tre items, vilket är för lite för att uppnå acceptabel reliabilitet, så vi avbryter denna test av dimensionalitet som renderade i enbart items med positivt innehåll.

## Dimensionalitet 5 - negativa items

Vi har tidigare tagit bort items som handlar om hot och otrygghet samt föräldrakontroll, och vänder oss nu till att titta på dessa separat.

```{r}
df.2 <- df.omit.na |> 
  select(any_of(c(fkontroll,straff)))
```

```{r}
#| column: margin
RIlistItemsMargin(df.2, fontsize = 12)
```

:::: column-page-inset-left
::: panel-tabset
### Item fit
```{r}
RIitemfitPCM2(df.2, 350, 32, 8)
```
### PCA
```{r}
#| tbl-cap: "PCA of Rasch model residuals"
RIpcmPCA(df.2)
```
### Loadings 1st contrast
```{r}
RIloadLoc(df.2)
```
### Residualkorrelationer
```{r}
RIresidcorr(df.2, cutoff = 0.2)
```
### Targeting
```{r}
#| fig-height: 7
RItargeting(df.2)
```
### Itemhierarki
```{r}
#| fig-height: 7
RIitemHierarchy(df.2)
```
### Svarskategorier
```{r}
#| include: false
mirt.rasch <- mirt(df.2, model=1, itemtype='Rasch') # unidimensional Rasch model
```
```{r}
plot(mirt.rasch, type="trace")
```
:::
::::

Även om PCA ser bra ut har vi residualkorrelationer mellan F79, 80 och 81. Item F79 har dessutom problem med oordnade svarskategorier, så vi börjar med att ta bort den.

```{r}
df.2$F79 <- NULL
```

```{r}
#| column: margin
RIlistItemsMargin(df.2, fontsize = 12)
```

## Dimensionalitet 6 - negativa items

:::: column-page-inset-left
::: panel-tabset
### Item fit
```{r}
RIitemfitPCM2(df.2, 350, 32, 8)
```
### PCA
```{r}
#| tbl-cap: "PCA of Rasch model residuals"
RIpcmPCA(df.2)
```
### Loadings 1st contrast
```{r}
RIloadLoc(df.2)
```
### Residualkorrelationer
```{r}
RIresidcorr(df.2, cutoff = 0.2)
```
### Targeting
```{r}
#| fig-height: 7
RItargeting(df.2)
```
### Itemhierarki
```{r}
#| fig-height: 7
RIitemHierarchy(df.2)
```
:::
::::

Residualkorrelationen mellan F80 och F81 är stor. Vi tar bort F81, eftersom den förmodligen är mindre viktig innehållsmässigt.

```{r}
df.2$F81 <- NULL
```

## Dimensionalitet 7 - negativa items

```{r}
#| column: margin
RIlistItemsMargin(df.2, fontsize = 12)
```

:::: column-page-inset-left
::: panel-tabset
### Item fit
```{r}
RIitemfitPCM2(df.2, 400, 32, 8)
```
### PCA
```{r}
#| tbl-cap: "PCA of Rasch model residuals"
RIpcmPCA(df.2)
```
### Loadings 1st contrast
```{r}
RIloadLoc(df.2)
```
### Residualkorrelationer
```{r}
RIresidcorr(df.2, cutoff = 0.2)
```
### Targeting
```{r}
#| fig-height: 7
RItargeting(df.2)
```
### Itemhierarki
```{r}
#| fig-height: 7
RIitemHierarchy(df.2)
```
### Reliabilitet
```{r}
RItif(df.2)
```
:::
::::

Låg item fit för flera items, och låg reliabilitet.

## Åter till analys av samtliga items

F79, f83a e g uppvisade problem med oordnade svarskategorier. Items f83c d och h har mycket små avstånd mellan svarskategoriernas trösklar.

### Omkodning av svarskategorier

De två högsta svarskategorierna slås samman för items F79, f83a, e, och g.

```{r}
#| include: false

rcat1 <- c("F79", "f83a", "f83e", "f83g")

for (i in rcat1) {
  df.omit.na[[i]]<-recode(df.omit.na[[i]],"3=2",as.factor=FALSE)
}

#df.omit.na$F79<-recode(df.omit.na$F79,"2=1;3=2",as.factor=FALSE)
mirt.rasch <- mirt(df.omit.na, model=1, itemtype='Rasch') # unidimensional Rasch model
```
:::: column-page-inset-left
```{r}
plot(mirt.rasch, type="trace")
```
::::

Nu ser svarskategorierna bättre ut, även om det är mycket små avstånd mellan vissa av dem.

## Rasch-analys 2 samtliga items

```{r}
#| column: margin
RIlistItemsMargin(df.omit.na, fontsize = 12)
```

:::: column-page-inset-left
::: panel-tabset
### Item fit
```{r}
RIitemfitPCM2(df.omit.na, 300, 32, 8)
```
### PCA
```{r}
#| tbl-cap: "PCA of Rasch model residuals"
RIpcmPCA(df.omit.na)
```
### Loadings 1st contrast
```{r}
RIloadLoc(df.omit.na)
```
### Residualkorrelationer
```{r}
RIresidcorr(df.omit.na, cutoff = 0.2)
```
### Targeting
```{r}
#| fig-height: 7
RItargeting(df.omit.na)
```
### Itemhierarki
```{r}
#| fig-height: 7
RIitemHierarchy(df.omit.na)
```
:::
::::

Item fit är avvikande för 4 items (rödmarkerade). PCA av residualer är över 2.0 så vi har problem med multidimensionalitet som behöver lösas.

De största residualkorrelationerna är mellan:

- F79 och 80
- f83a, c och e

F79 och 80 har båda att göra med föräldrarnas vetskap om barnens förehavanden. Det är förmodligen mera intressant med vetskap om barnets umgänge (F80) än vilken plats man vistas på. F79 hade dessutom problem med svarskategorier och tas bort.

f83a c och e handlar alla om uppmuntran från föräldrarna. Största korrelationen är mellan a och c, där a har en mera specifik frågeställning. F83e har bättre targeting än de andra två, samt bättre fit, så den sparas.

f83h är korrelerad med tre andra item och tas bort.

Vi tar alltså bort:

- F79
- f83a
- f83e
- f83h


### Residualkorrelationer {.smaller}
```{r}
removed.items <- c("F79","f83a","f83c","f83h")

df.omit.na <- df.omit.na |> 
  select(!any_of(removed.items))
```

## Rasch-analys 3 samtliga items

```{r}
#| column: margin
RIlistItemsMargin(df.omit.na, fontsize = 12)
```

:::: column-page-inset-left
::: panel-tabset
### Item fit
```{r}
RIitemfitPCM2(df.omit.na, 400, 32, 8)
```
### PCA
```{r}
#| tbl-cap: "PCA of Rasch model residuals"
RIpcmPCA(df.omit.na)
```
### Loadings 1st contrast
```{r}
RIloadLoc(df.omit.na)
```
### Residualkorrelationer
```{r}
RIresidcorr(df.omit.na, cutoff = 0.2)
```
### Targeting
```{r}
#| fig-height: 6
RItargeting(df.omit.na)
```
### Itemhierarki
```{r}
#| fig-height: 6
RIitemHierarchy(df.omit.na)
```
:::
::::

Tre item-par korrelerar fortfarande över gränsvärdet 0.2:

- F80 och 81
- F82 och f83e
- f83e och g

Vi tar bort:

- F81 är en mindre relevant fråga än F80.
- F82 har bara en svarskategori, sämre targeting och låg outfit MSQ. f83e behålls.
- f83g har sämre targeting.

## Rasch-analys 4 samtliga items

```{r}
#| label: locdeps3

removed.items <- c(removed.items,"F81","F82","f83g")

df.omit.na <- df.omit.na |> 
  select(!any_of(removed.items))
```


```{r}
#| column: margin
RIlistItemsMargin(df.omit.na, fontsize = 13)
```

:::: column-page-inset-left
::: panel-tabset
### Item fit
```{r}
RIitemfitPCM2(df.omit.na, 300, 32, 8)
```
### PCA
```{r}
#| tbl-cap: "PCA of Rasch model residuals"
RIpcmPCA(df.omit.na)
```
### Loadings 1st contrast
```{r}
RIloadLoc(df.omit.na)
```
### Residualkorrelationer
```{r}
RIresidcorr(df.omit.na, cutoff = 0.2)
```
### Targeting
```{r}
#| fig-height: 5
RItargeting(df.omit.na)
```
### Itemhierarki
```{r}
#| fig-height: 5
RIitemHierarchy(df.omit.na)
```
### Reliabilitet
```{r}
RItif(df.omit.na)
```

:::
::::

Inga problem återstår men reliabiliteten är låg, framför allt för de som har lägre nivåer av risk.

Vi provar nu att lägga till frågan

- F58 "Hur skulle dina föräldrar reagera om du hade skolkat?"
```{r}

df.omit.na <- cbind(df.omit.na,df.2014$F58)
df.omit.na <- df.omit.na |> 
  rename(F58 = "df.2014$F58")

```

## Rasch-analys 5 (med F58)

```{r}
#| column: margin
RIlistItemsMargin(df.omit.na, fontsize = 13)
```

:::: column-page-inset-left
::: panel-tabset
### Item fit
```{r}
RIitemfitPCM2(df.omit.na, 300, 32, 8)
```
### PCA
```{r}
#| tbl-cap: "PCA of Rasch model residuals"
RIpcmPCA(df.omit.na)
```
### Loadings 1st contrast
```{r}
RIloadLoc(df.omit.na)
```
### Residualkorrelationer
```{r}
RIresidcorr(df.omit.na, cutoff = 0.2)
```
### Targeting
```{r}
#| fig-height: 5
RItargeting(df.omit.na)
```
### Itemhierarki
```{r}
#| fig-height: 5
RIitemHierarchy(df.omit.na)
```
### Reliabilitet
```{r}
RItif(df.omit.na)
```

:::
::::



## Invarians/DIF

### Kön

```{r}
#| column: margin
RIlistItemsMargin(df.omit.na, 13)
```

:::: column-page-inset-left
::: panel-tabset
#### Tabell
```{r}
#dif.gender<-recode(dif.gender,"'Pojke'=1;'Flicka'=2",as.factor=FALSE)
RIdifTable(df.omit.na, dif.gender)
```
#### Figur
```{r}
RIdifFigure(df.omit.na, dif.gender)
```
:::
::::

Item F80 är det enda item som närmar sig gränsvärdet 0.5, vilket indikerar att det finns vissa skillnader mellan hur pojkar och flickor upplever denna fråga, men inte tillräckligt för att inverka signifikant på jämförbarheten av indexvärden.


### Årskurs

```{r}
#| column: margin

RIlistItemsMargin(df.omit.na)
```

:::: column-page-inset-left
::: panel-tabset
#### Tabell
```{r}
RIdifTable(df.omit.na, dif.arskurs)
```
#### Figur
```{r}
RIdifFigure(df.omit.na, dif.arskurs)
```
:::
::::

Inga problem med jämförbarhet mellan årskurser. Item F58 har högst värde.

### Årtal

```{r}
#| column: margin

RIlistItemsMargin(df.omit.na)
```

:::: column-page-inset-left
::: panel-tabset
#### Tabell
```{r}
#| label: difyear1

final.items <- names(df.omit.na)
#write.csv(final.items, file = "2022-08-24 ParentingFinalitems.csv")
df.dif.years <- df.dif.years %>% 
  select(any_of(final.items))

df.dif.years$f83e <- recode(df.dif.years$f83e,"3=2",as.factor=FALSE)

RIdifTable(df.dif.years, dif.year)
```
#### Figur
```{r}
RIdifFigure(df.dif.years, dif.year)
```
:::
::::

Inga problematiska skillnader över tid. Noterbart att F58 förflyttats i princip linjärt över tid, vilket kan vara intressant att fundera mera över.


## Item-parametrar

```{r}
#| column: margin

RIlistItemsMargin(df.dif.years, 13)
```

```{r}
#| label: itemparams

RIitemparams(df.dif.years)
itemlabels %>% 
  filter(itemnr %in% names(df.dif.years)) %>% 
  write_csv("ParentingItemnr.csv")
```

```{r}
RIscoreSE(df.dif.years)
```


## Person fit

```{r}
#| label: personfit1

RIpfit(df.omit.na)
```

## Analys av delskalor

Denna sektion använder data i originalform, d.v.s. utan några svarskategorier åtgärdade.

- Anknytning - (f83g,f83h,F82)
- Uppmärksamhet - (f83a,f83c,f83e)
- Inkonsekvens – (f83b,f83d,f83f)
- Föräldrakontroll - (F79,F80,F81)


```{r}
Anknytning <- as.character(expression(f83g,f83h,F82))
Uppmärksamhet <- as.character(expression(f83a,f83c,f83e))
Inkonsekvens <- as.character(expression(f83b,f83d,f83f))
Föräldrakontroll <- as.character(expression(F79,F80,F81))

df.omit.na <- df.backup

```

### Anknytning

```{r}
# subset items to dataframe
df.subskala <- df.omit.na %>% 
  select(all_of(Anknytning))
```

```{r}
#| column: margin
RIlistItemsMargin(df.subskala, 13)
```


:::: column-page-inset-left
::: panel-tabset
#### Item fit {.smaller}
```{r}
RIitemfitPCM2(df.subskala, 300, 32, 8)
```
#### PCA
```{r}
#| tbl-cap: "PCA of Rasch model residuals"
RIpcmPCA(df.subskala)
```
#### Loadings 1st contrast
```{r}
RIloadLoc(df.subskala)
```
#### Residualkorrelationer
```{r}
RIresidcorr(df.subskala, cutoff = 0.2)
```
#### Targeting
```{r}
#| fig-height: 4
RItargeting(df.subskala)
```
#### Itemhierarki
```{r}
#| fig-height: 4
RIitemHierarchy(df.subskala)
```
#### Svarskategorier
```{r}
#| include: false
mirt.rasch <- mirt(df.subskala, model=1, itemtype='Rasch') # unidimensional Rasch model
```
```{r}
plot(mirt.rasch, type="trace")
```
#### Items
```{r}
RIlistitems(df.subskala)
```
#### Reliabilitet
```{r}
RItif(df.subskala)
```
#### Person fit
```{r}
RIpfit(df.subskala)
```
:::
::::

### Uppmärksamhet

```{r}
# subset items to dataframe
df.subskala <- df.omit.na %>% 
  select(all_of(Uppmärksamhet))
```

```{r}
#| column: margin
RIlistItemsMargin(df.subskala, 13)
```


:::: column-page-inset-left
::: panel-tabset
#### Item fit {.smaller}
```{r}
RIitemfitPCM2(df.subskala, 400, 32, 8)
```
#### PCA
```{r}
#| tbl-cap: "PCA of Rasch model residuals"
RIpcmPCA(df.subskala)
```
#### Loadings 1st contrast
```{r}
RIloadLoc(df.subskala)
```
#### Residualkorrelationer
```{r}
RIresidcorr(df.subskala, cutoff = 0.2)
```
#### Targeting
```{r}
#| fig-height: 4
RItargeting(df.subskala)
```
#### Itemhierarki
```{r}
#| fig-height: 4
RIitemHierarchy(df.subskala)
```
#### Svarskategorier
```{r}
#| include: false
mirt.rasch <- mirt(df.subskala, model=1, itemtype='Rasch') # unidimensional Rasch model
```
```{r}
plot(mirt.rasch, type="trace")
```
#### Items
```{r}
RIlistitems(df.subskala)
```
#### Reliabilitet
```{r}
RItif(df.subskala)
```
#### Person fit
```{r}
RIpfit(df.subskala)
```
:::
::::

### Inkonsekvens

```{r}
# subset items to dataframe
df.subskala <- df.omit.na %>% 
  select(all_of(Inkonsekvens))
```

```{r}
#| column: margin
RIlistItemsMargin(df.subskala, 13)
```


:::: column-page-inset-left
::: panel-tabset
#### Item fit {.smaller}
```{r}
RIitemfitPCM2(df.subskala, 300, 32, 8)
```
#### PCA
```{r}
#| tbl-cap: "PCA of Rasch model residuals"
RIpcmPCA(df.subskala)
```
#### Loadings 1st contrast
```{r}
RIloadLoc(df.subskala)
```
#### Residualkorrelationer
```{r}
RIresidcorr(df.subskala, cutoff = 0.2)
```
#### Targeting
```{r}
#| fig-height: 4
RItargeting(df.subskala)
```
#### Itemhierarki
```{r}
#| fig-height: 4
RIitemHierarchy(df.subskala)
```
#### Svarskategorier
```{r}
#| include: false
mirt.rasch <- mirt(df.subskala, model=1, itemtype='Rasch') # unidimensional Rasch model
```
```{r}
plot(mirt.rasch, type="trace")
```
#### Items
```{r}
RIlistitems(df.subskala)
```
#### Reliabilitet
```{r}
RItif(df.subskala)
```
#### Person fit
```{r}
RIpfit(df.subskala)
```
:::
::::

### Föräldrakontroll

```{r}
# subset items to dataframe
df.subskala <- df.omit.na %>% 
  select(all_of(Föräldrakontroll))
```

```{r}
#| column: margin
RIlistItemsMargin(df.subskala, 13)
```


:::: column-page-inset-left
::: panel-tabset
#### Item fit {.smaller}
```{r}
RIitemfitPCM2(df.subskala, 500, 32, 8)
```
#### PCA
```{r}
#| tbl-cap: "PCA of Rasch model residuals"
RIpcmPCA(df.subskala)
```
#### Loadings 1st contrast
```{r}
RIloadLoc(df.subskala)
```
#### Residualkorrelationer
```{r}
RIresidcorr(df.subskala, cutoff = 0.2)
```
#### Targeting
```{r}
#| fig-height: 4
RItargeting(df.subskala)
```
#### Itemhierarki
```{r}
#| fig-height: 4
RIitemHierarchy(df.subskala)
```
#### Svarskategorier
```{r}
#| include: false
mirt.rasch <- mirt(df.subskala, model=1, itemtype='Rasch') # unidimensional Rasch model
```
```{r}
plot(mirt.rasch, type="trace")
```
#### Items
```{r}
RIlistitems(df.subskala)
```
#### Reliabilitet
```{r}
RItif(df.subskala)
```
#### Person fit
```{r}
RIpfit(df.subskala)
```
:::
::::

### Delskalor - sammanfattande kommentar

Alla delskalor har flera items som uppvisar låg item fit, vilket innebär att svaren är för förutsägbara tillsammans med övriga frågor. Det vill säga att de tillför relativt lite information.

All delskalor uppvisar också låg reliabilitet.

## Programvara som använts för analyserna

```{r}
#| label: packagesv
pkgs <- cite_packages(cite.tidyverse = TRUE, 
                      output = "table",
                      bib.file = "grateful-refs.bib",
                      include.RStudio = TRUE)
formattable(pkgs, 
            table.attr = 'class=\"table table-striped\" style="font-size: 14px; font-family: Lato; width: 80%"')
```

## Referenser








