---
title: "Välbefinnande"
title-block-banner: "#009ca6"
author: 
  name: Magnus Johansson
  affiliation: RISE Research Institutes of Sweden
  affiliation-url: https://ri.se/shic
  orcid: 0000-0003-1669-592X
date: '2022-12-02'
format: 
  html:
    toc: true
    toc-depth: 3
    toc-title: "Innehållsförteckning"
    embed-resources: true
    standalone: true
    page-layout: full
    logo: rise_logo_quarto.png
    mainfont: 'Lato'
    monofont: 'Roboto Mono'
    code-overflow: wrap
    code-tools: true
    code-fold: true
    number-sections: true
    fig-dpi: 250
    layout-align: left
    linestretch: 1.6
    theme: materia
  pdf:
    papersize: a4
    documentclass: report #article, report or book
    classoption: [onecolumn, portrait]
  revealjs:
    theme: default
    logo: rise_logo_quarto.png
    chalkboard: true
    embed-resources: false
    footer: 'Material skapat av magnus.p.johansson@ri.se'
    mainfont: 'Lato'
    slide-level: 4
    scrollable: true
    smaller: true
execute:
  echo: false
  warning: false
  message: false
  cache: true
editor_options: 
  markdown: 
    wrap: 72
  chunk_output_type: inline
bibliography: grateful-refs.bib
---

```{r}
#| include: false
#| eval: false

# 68. Tycker du att det är viktigt vad du kommer att jobba med när du blir stor eller spelar det ingen roll?
# df$F67<-recode(df$F67,"'Är mycket viktigt'=0;
#                'Är ganska viktigt'=1;
#                'Är varken viktigt eller oviktigt'=2;
#                'Spelar nästan ingen roll'=3;
#                'Spelar ingen roll alls'=4;
#                '<NA>'=NA",
#                as.factor=FALSE)
# 
# #  69. Om du jämför dina framtidsutsikter med de flesta andras i din ålder, tror du då att dina är sämre, lika bra
# # eller bättre?
# df$F68<-recode(df$F68,"'Mycket bättre'=0;
#                'Lite bättre'=1;
#                'Lika bra'=2;
#                'Lite sämre'=3;
#                'Mycket sämre'=4;
#                '<NA>'=NA",
#                as.factor=FALSE)
```


```{r}
#| label: setup
#| include: false

library(arrow)
library(ggrepel)
library(car)
library(grateful) # devtools::install_github("Pakillo/grateful")
library(kableExtra)
library(readxl)
library(tidyverse)
library(eRm)
library(mirt)
library(psych)
library(ggplot2)
library(psychotree)
library(matrixStats)
library(reshape)
library(knitr)
library(cowplot)
library(formattable) 
library(RISEkbmRasch) # devtools::install_github("pgmj/RISEkbmRasch")
library(HH)
library(glue)
library(foreach)

### some commands exist in multiple packages, here we define preferred ones that are frequently used
select <- dplyr::select
count <- dplyr::count
recode <- car::recode
rename <- dplyr::rename

### set up color palette based on RISE guidelines
RISEprimGreen <- "#009ca6"
RISEprimRed <- "#e83c63"
RISEprimYellow <- "#ffe500"
RISEprimGreenMid <- "#8dc8c7"
RISEprimRedMid <- "#f5a9ab"
RISEprimYellowMid <- "#ffee8d"
RISEprimGreenLight <- "#ebf5f0"
RISEprimRedLight <- "#fde8df"
RISEprimYellowLight <- "#fff7dd"
RISEcompPurple <- "#482d55"
RISEcompGreenDark <- "#0e4e65"
RISEgrey1 <- "#f0f0f0"
RISEgrey2 <- "#c8c8c8"
RISEgrey3 <- "#828282"
RISEgrey4 <- "#555555"

# set some colors used later
cutoff_line <- RISEprimRed
dot_color <- "black"
backg_color <- RISEprimGreenLight

# set fontsize for all tables
r.fontsize <- 15

### first we pre-set our chosen cut-off values for some commonly used indices:
msq_min <- 0.7
msq_max <- 1.3
zstd_min <- -2
zstd_max <- 2
loc_dep <- 0.2 # above average residual correlation
dif_dif <- 0.5 # logits difference between groups in average item location (DIF)

### zstd is inflated with large samples (N > 500). Reduce sample size to jz and 
### run analysis yz random samples to get average ZSTD
jz = 300 # number to include in dataset
yz = 10 # number of random samples

# import item information
itemlabels2 <- read_excel("../../data/2022-08-22 SthlmsenkätenAllaItemsML.xls", sheet = 3)
itemlabels <- read.csv("../../data/allitems.csv", fileEncoding = "UTF-8")
df.all <- read_parquet("../../data/2022-09-18 sthlmsenkat recoded responses.parquet")


# filter relevant variables
df <- df.all %>% 
  select(itemlabels2$itemnr,F67,F68,ar,Kön,ARSKURS,SkolSDO)

# create dataframe with 2016 (because of F67 and F68) data with all variables (post recode)
df.2016 <- df %>% 
  filter(ar == 2016) %>% 
  na.omit()
df.all.years<-df
df.omit.na <- df.2016
df.omit.na$ar <- NULL

# create DIF variables for gender and grade
dif.gender <- df.omit.na$Kön
df.omit.na$Kön <- NULL
dif.arskurs <- df.omit.na$ARSKURS
df.omit.na$ARSKURS <- NULL
dif.SkolSDO <- df.omit.na$SkolSDO
df.omit.na$SkolSDO <- NULL

# prepare for dif between years
df.dif.years <- df.all.years %>% 
  filter(ar %in% c(2016,2018,2020)) %>% 
  select(!Kön,!ARSKURS,!SkolSDO) %>% 
  na.omit()

dif.year <- df.dif.years$ar
df.dif.years$ar <- NULL
# df.dif.years can later be used for DIF analysis of years

itemnr.new <- c("F67","F68")
item.new <- c("Tycker du att det är viktigt vad du kommer att jobba med när du blir stor eller spelar det ingen roll?","Om du jämför dina framtidsutsikter med de flesta andras i din ålder, tror du då att dina är sämre, lika bra
# eller bättre?")
item.index.new <- c("Framtidstro","Framtidstro")

itemlabels.new <- data.frame(itemnr.new,item.new,item.index.new)
names(itemlabels.new) <- c("itemnr","item","Index")

#itemlabels<-rbind(itemlabels,itemlabels.new)

```

## Välbefinnande

Detta är en explorativ analys, där vi valt ut items som kan tänkas bilda ett övergripande välbefinnande-index.

Items F67 och F68 som handlar om "framtidstro" har funnits med i Stockholmsenkäten från 2016, så vi använder 2016 som utgångspunkt i denna analys.

### Lista på items

```{r}
#| label: showitems

itemlabels %>% 
  filter(itemnr %in% names(df.omit.na)) %>% 
  formattable(align = c("l", "l","l"), 
              list(itemnr = formatter("span", style = ~style(color = "grey", 
      font.weight = "bold"))), 
      table.attr = "class=\"table table-striped\" style=\"font-size: 15px; font-family: Lato; width: 75%\"")

```

Eftersom de flesta av dessa items analyserats i andra index har vi redan åtgärdat svarskategorierna för dem.

```{r}
itemlabels$Index <- NULL
```


### Descriptives - item level

::: panel-tabset
#### Tile plot
```{r}
#| label: descriptives2
RItileplot(df.omit.na)
```
#### Barplots {.scrollable}
```{r}
#| label: alt-descriptives
#| layout-ncol: 2
for (i in 1:ncol(df.omit.na)) {
    barplot(table(df.omit.na[, i]), col = "#8dc8c7", main = names(df.omit.na[i]), 
      ylab = "Number of responses", xlab = (itemlabels %>% 
                                              filter(itemnr %in% names(df.omit.na)) 
                                            %>% .[i,2]))
  }
```
:::

## Rasch-analys 1 samtliga items

```{r}
#| column: margin
RIlistItemsMargin(df.dif.years, 12)
```

:::: column-page-inset-left
::: panel-tabset
### Item fit
```{r}
RIitemfitPCM2(df.omit.na, 300, 32, 8)
```
### PCA
```{r}
#| tbl-cap: "PCA of Rasch model residuals"
RIpcmPCA(df.omit.na)
```
### Loadings 1st contrast
```{r}
RIloadLoc(df.omit.na)
```
### Residualkorrelationer
```{r}
RIresidcorr(df.omit.na, cutoff = 0.2)
```
### Targeting
```{r}
#| fig-height: 7
RItargeting(df.omit.na)
```
### Itemhierarki
```{r}
#| fig-height: 7
RIitemHierarchy(df.omit.na)
```
### Svarskategorier
```{r}
#| include: false
mirt.rasch <- mirt(df.omit.na, model=1, itemtype='Rasch') # unidimensional Rasch model
```
```{r}
plot(mirt.rasch, type="trace")
```
### Items
```{r}
RIlistitems(df.omit.na)
```
:::
::::

Item F67 har problem med svarskategorierna. Vi slår samman de tre högsta.

```{r}
df.omit.na$F67 <- recode(df.omit.na$F67,"4=2;3=2", as.factor=F)
df.erm <- PCM(df.omit.na)
plotICC(df.erm, item.subset = "F67")
```


Vi har många item-par med för höga residualkorrelationer. Mest påtagliga är:

- F86a och c, samt c med F70)
- f101j och k
- f83e och h

Vi tar bort:

- f86c
- f101k
- f83h


## Rasch-analys 2

```{r}
#| label: itemremoval1

removed.items <- c("f101k","f83h","f86c")

df.omit.na <-df.omit.na %>% 
  select(!any_of(removed.items))

```

```{r}
#| column: margin
RIlistItemsMargin(df.dif.years, 12)
```

:::: column-page-inset-left
::: panel-tabset
### Item fit
```{r}
RIitemfitPCM2(df.omit.na, 300, 32, 8)
```
### PCA
```{r}
#| tbl-cap: "PCA of Rasch model residuals"
RIpcmPCA(df.omit.na)
```
### Loadings 1st contrast
```{r}
RIloadLoc(df.omit.na)
```
### Residualkorrelationer
```{r}
RIresidcorr(df.omit.na, cutoff = 0.2)
```
### Targeting
```{r}
#| fig-height: 7
RItargeting(df.omit.na)
```
### Itemhierarki
```{r}
#| fig-height: 7
RIitemHierarchy(df.omit.na)
```

:::
::::

F99 har något låg ZSTD, medan MSQ är ok. Det finns två residualkorrelationer som är över gränsvärdet, men båda är mycket nära gränsvärdet, så vi lämnar dem.






Reliabilitetskurvan (och targeting) visar att vi har en takeffekt som är ganska påtaglig, där ca 25% av respondenterna har högre nivå av "välbefinnande" (lägre poäng) än vad frågorna mäter. Så detta utgör inte något bra mått på välbefinnande i positiv bemärkelse, eftersom högre nivåer av välbefinnande inte kan mätas på ett adekvat sätt. Däremot kan dessa frågor fånga upp lägre nivåer av välbefinnande bättre, men frågan är vad vi använder ett sådant mått till?

## Invarians/DIF

### Kön
```{r}
#| column: margin
RIlistItemsMargin(df.omit.na, fontsize = 12)
```

:::: column-page-inset-left
::: panel-tabset
#### Tabell
```{r}
RIdifTable(df.omit.na, dif.gender)
```
#### Figur
```{r}
RIdifFigure(df.omit.na, dif.gender)
```
:::
::::

F92, "Hur mycket skulle du vilja ändra på dig själv?", uppvisar DIF nära gränsvärdet på 0.5 logits. I tabellen är 2 = pojke och 3 = flicka. Items f101j och F67 är över 0.3.


### Årskurs
```{r}
#| column: margin
RIlistItemsMargin(df.omit.na, fontsize = 13)
```

:::: column-page-inset-left
::: panel-tabset
#### Tabell
```{r}
#| label: dif1
RIdifTable(df.omit.na, dif.arskurs)
```
#### Figur
```{r}
#| label: dif1.2
RIdifFigure(df.omit.na, dif.arskurs)
```
:::
::::

F70, "Brukar du delta i någon ledarledd fritidsaktivitet eller träning?", är enda frågan som ens går över 0.2 logits.

### Årtal
```{r}
#| column: margin
RIlistItemsMargin(df.omit.na, fontsize = 13)
```

:::: column-page-inset-left
::: panel-tabset
#### Tabell
```{r}
#| label: difyear1

final.items <- names(df.omit.na)
# write.csv(final.psm.items, file = "2022-09-18_PSMfinalitems.csv")
df.dif.years <- df.dif.years %>%
  select(any_of(final.items))

df.dif.years$F67 <- recode(df.dif.years$F67,"4=2;3=2", as.factor=F)

RIdifTable(df.dif.years, dif.year)
```
#### Figur
```{r}
#| label: difyear1.2

RIdifFigure(df.dif.years, dif.year)
```
:::
::::

Items fungerar stabilt över tid.

## Reliabilitet
```{r}
RItif(df.omit.na)
```

En viss golveffekt föreligger reliabilitetsmässigt, men överlag ser detta bra ut.

## Person fit

```{r}
RIpfit(df.omit.na)
```

## Item-parametrar
```{r}
#| label: itemparams

RIitemparams(df.dif.years)
```
```{r}
RIscoreSE(df.dif.years)
```



## Programvara som använts för analyserna

```{r}
#| label: packagesv
pkgs <- cite_packages(cite.tidyverse = TRUE, 
                      output = "table",
                      bib.file = "grateful-refs.bib",
                      include.RStudio = TRUE)
formattable(pkgs, 
            table.attr = 'class=\"table table-striped\" style="font-size: 15px; font-family: Lato; width: 80%"')
```









